臺灣臺北地方法院刑事簡易判決　　　　　　　　　　　　九十三度簡字第六七二號
　　公訴人　臺灣臺北地方法院檢察署檢察官
　　被　告　ｂ　○
　　　　 　 Ｘ○○
　　　　　　甲　Ｆ
　　　　　　ｒ○○
　　　　 　 甲　戌
　　　　　　甲辰○
　　　　　　甲Ｇ○
　　　　　　戊○○
　　　　　　甲申○
　　　　　　ｄ　○
　　　　　　寅○○
　　　　　　ｎ○○
　　　　　　天　○
　　　　　　酉○○
　　　　　　亥○○
　　　　　　Ｂ○○
　　　　　　Ｅ○○
　　　　　　甲　Ｂ
　　　　　　甲Ｉ○
　　　　　　甲宙○
　　　　　　Ｃ○○
　　　　　　宙○○
　　　　　　卯○○
　　　　　　甲　Ｅ
　　　　　　甲Ｊ○
　　　　　　Ｐ○○
　　　　　　甲巳○
　　　　　　癸○○
　　　　　　ｏ○○
　　　　　　Ｏ○○
　　　　　　ｉ　○
　　　　　　ｑ○○
　　　　　　Ｔ○○
　　　　　　Ｄ○○
　　　　　　Ｓ○○
　　　　　　ｗ○○
　　　　　　Ｖ○○
　　　　　　甲Ｄ○
　　　　　　甲亥○
　　　　　　甲丁○
　　　　　　甲己○
　　　　　　ａ○○
　　　　　　ｃ　○
　　　　　　ｙ○○
　　　　　　Ｕ○○
　　　　　　ｕ○○
　　　　　　甲Ｌ○
　　　　　　未○○
　　　　　　甲癸○
　　　　　　壬○○
　　　　　　巳○○
　　　　　　甲戊○
　　　　　　甲Ｋ○
　　　　　　Ｌ　○
　　　　　　甲○○
　　　　　　甲丙○
　　　　　　Ｆ○○
　　　　　　ｘ○○
　　　　　　Ｍ　○
　　　　　　甲宇○
　　　　　　甲Ｈ○
　　　　　　乙○○
　　　　　　甲酉○
　　　　　　甲Ａ○
　　　　　　甲甲○
　　　　　　黃○○
　　　　　　Ｉ○○
　　　　　　辛○○
　　　　　　地○○
　　　　　　甲　乙
　　　　　　丙○○
　　　　　　戌○○
　　　　　　玄○○
　　　　　　Ｋ○○
　　　　　　甲卯○
　　　　　　庚○○
　　　　　　ｖ○○
　　　　　　Ｈ○○
　　　　 　 Ｙ　○
　　　　　　丑○○
　　　　　　甲辛○
　　　　　　Ｎ○○
　　　　　　甲玄○
　　　　　　甲Ｃ○
　　　　　　甲　黃
　　　　　　Ｗ○○　二十八歲.
　　　　　　甲庚○　三十一歲.
　　　　　　Ａ○○
　　　　　　辰○○
　　　　　　甲壬○
　　　　　　甲丑○
　　　　　　甲寅○
　　　　　　ｇ○○
　　　　　　申○○
　　　　　　ｋ○○
　　　　　　ｔ○○
　　　　　　ｓ○○
　　　　　　ｍ○○
　　　　　　ｚ○○
　　　　　　己○○
　　　　　　Ｊ○○
　　　　　　甲午○
　　　　　　ｅ○○
　　　　　　甲地○
　　　　　　Ｑ○○
　　　　　　Ｒ○○
　　　　　　午○○
　　　　　　ｊ○○
　　　　　　ｈ○○
　　　　　　甲天○
　　　　　　丁○○
　　　　　　甲子○
　　　　　　Ｇ○○
　　　　　　Ｚ○○
　　　　　　子○○
　　　　　　甲未○
　　　　　　宇○○
　　　　　　ｆ○○
　　　　　　ｐ　○
　　　　　　ｌ○○
右列被告等因違反臺灣地區與大陸地區人民關係條例等案件，經檢察官追加起訴（九
十二年度偵字第二二九二八號、九十三年度偵字第三０三０號），被告等自白犯罪，
本院改依簡易判決處刑如左：
      主  文
ｂ○、酉○○共同連續違反不得使大陸地區人民非法進入臺灣地區規定，各處有期徒
刑壹年陸月，均緩刑肆年。
甲Ｆ、ｄ○、Ｅ○○、ｗ○○、Ｒ○○共同連續違反不得使大陸地區人民非法進入臺
灣地區規定，各處有期徒刑拾月，均緩刑年。
Ｘ○○、ｒ○○、甲戌、甲辰○、甲Ｇ○、戊○○、甲申○、寅○○、ｎ○○、亥○
○、Ｂ○○、甲Ｂ、Ｃ○○、宙○○、卯○○、甲Ｅ、甲巳○、癸○○、ｏ○○、Ｏ
○○、ｉ○、ｑ○○、Ｔ○○、Ｄ○○、Ｖ○○、甲Ｄ○、甲亥○、甲丁○、ａ○○
、ｃ○、ｙ○○、Ｕ○○、ｕ○○、甲Ｌ○、未○○、甲癸○、壬○○、巳○○、甲
戊○、甲Ｋ○、Ｌ○、甲○○、甲丙○、Ｆ○○、ｘ○○、Ｍ○、甲宇○、甲Ｈ○、
乙○○、甲酉○、甲Ａ○、甲甲○、黃○○、Ｉ○○、辛○○、地○○、甲乙、丙○
○、戌○○、玄○○、Ｋ○○、甲卯○、庚○○、ｖ○○、Ｈ○○、Ｙ○、丑○○、
甲辛○、Ｎ○○、甲玄○、甲Ｃ○、甲黃、Ｗ○○、甲庚○、Ａ○○、辰○○、甲壬
○、己○○、Ｊ○○、甲午○、ｅ○○、甲地○、Ｑ○○、午○○、ｊ○○、ｈ○○
、甲天○、Ｇ○○、Ｚ○○、子○○、甲未○、宇○○、ｆ○○共同違反不得使大陸
地區人民非法進入臺灣地區規定，各處有期徒刑肆月，如易科罰金，均以佰元折算
壹日，均緩刑貳年。
甲己○共同違反不得使大陸地區人民非法進入臺灣地區規定，處有期徒刑肆月，如易
科罰金，以佰元折算壹日。
天○共同連續違反不得使大陸地區人民非法進入臺灣地區規定未遂，處有期徒刑肆月
，如易科罰金，以佰元折算壹日，緩刑貳年。
甲Ｉ○、甲宙○、甲Ｊ○、Ｐ○○、甲丑○、甲寅○、ｇ○○、申○○、ｋ○○、ｔ
○○、ｓ○○、ｍ○○、ｚ○○、丁○○、甲子○、ｐ○、ｌ○○共同違反不得使大
陸地區人民非法進入臺灣地區規定未遂，各處有期徒刑月，如易科罰金，均以佰
元折算壹日，均緩刑貳年。
Ｓ○○共同變造國民
金，以佰元折算壹日。未扣案之變造Ｓ○○國民
。
      事實及理由
一、本件犯罪事實及證據除更正如下外，餘均引用如附件之追加起訴書記載（刪除與
    本案無關之事實及證據記載）。
１、更正被告己○○之年籍資料為民國○○年○月○日生。
２、更正犯罪事實編號第八十：庚○○透過董姓男子（追加起訴書誤繕為孫榮華）安
    排。
３、更正犯罪事實：編號第九十五號至第一０三號，編號第一二三及第一二四號記載
    ，為大陸人士尚未來臺之未遂犯行。
４、補充：甲Ｆ、ｉ○與ｑ○○、Ｔ○○、甲壬○等人假結婚登記之
二、查被告ｂ○、Ｘ○○、甲Ｆ、ｒ○○、甲戌、甲辰○、甲Ｇ○、戊○○、甲申○
    、ｄ○、寅○○、ｎ○○、天○、酉○○、亥○○、Ｂ○○、Ｅ○○、甲Ｂ、甲
    Ｉ○、甲宙○、Ｃ○○、宙○○、卯○○、甲Ｅ、甲Ｊ○、Ｐ○○、甲巳○、癸
    ○○、ｏ○○、Ｏ○○、ｉ○、ｑ○○、Ｔ○○、Ｄ○○、ｗ○○、Ｖ○○、甲
    Ｄ○、甲亥○、甲丁○、甲己○、ａ○○、ｃ○、ｙ○○、Ｕ○○、ｕ○○、甲
    Ｌ○、未○○、甲癸○、壬○○、巳○○、甲戊○、甲Ｋ○、Ｌ○、甲○○、甲
    丙○、Ｆ○○、ｘ○○、Ｍ○、甲宇○、甲Ｈ○、乙○○、甲酉○、甲Ａ○、甲
    甲○、黃○○、Ｉ○○、辛○○、地○○、甲乙、丙○○、戌○○、玄○○、Ｋ
    ○○、甲卯○、庚○○、ｖ○○、Ｈ○○、Ｙ○、丑○○、甲辛○、Ｎ○○、甲
    玄○、甲Ｃ○、甲黃、Ｗ○○、甲庚○、Ａ○○、辰○○、甲壬○、甲丑○、甲
    寅○、ｇ○○、申○○、ｋ○○、ｔ○○、ｓ○○、ｍ○○、ｚ○○、己○○、
    Ｊ○○、甲午○、ｅ○○、甲地○、Ｑ○○、Ｒ○○、午○○、ｊ○○、ｈ○○
    、甲天○、丁○○、甲子○、Ｇ○○、Ｚ○○、子○○、甲未○、宇○○、ｆ○
    ○、ｐ○、ｌ○○等一百十九人行為後，臺灣地區與大陸地區人民關係條例業經
    總統於九十二年十月二十九日公布，並經行政院定自九十二年十二月三十一日施
    行，原條例第七十九條規定：「違反同條例第十五條第一款規定行為者，處五年
    以下有期徒刑、拘役或科或併科新台幣五十萬元以下罰金。以犯前項之罪為常業
    者，處一年以上七年以下有期徒刑，得併科新台幣一百萬元以下罰金。第一項之
    未遂犯罰之。」，修正後七十九條加重為：「違反第十五條第一款規定者，處一
    年以上七年以下有期徒刑、得併科新台幣一百萬元以下罰金。意圖營利而犯前項
    之罪者，處三年以上十年以下有期徒刑，得併科新台幣五百萬元以下罰金。前二
    項首謀者，處五年以上有期徒刑，得併科新台幣一千萬以下罰金。前三項之未遂
    犯罰之。」，經比較新舊法結果，以行為時之舊法對被告ｂ○等一百十九人較為
    有利，依刑法第二條第一項但書之規定，自應適用行為時舊法處斷。被告ｂ○、
    Ｘ○○、甲Ｆ、ｒ○○、甲戌、甲辰○、甲Ｇ○、戊○○、甲申○、ｄ○、寅○
    ○、ｎ○○、酉○○、亥○○、Ｂ○○、Ｅ○○、甲Ｂ、Ｃ○○、宙○○、卯○
    ○、甲Ｅ、甲巳○、癸○○、ｏ○○、Ｏ○○、ｉ○、ｑ○○、Ｔ○○、Ｄ○○
    、ｗ○○、Ｖ○○、甲Ｄ○、甲亥○、甲丁○、甲己○、ａ○○、ｃ○、ｙ○○
    、Ｕ○○、ｕ○○、甲Ｌ○、未○○、甲癸○、壬○○、巳○○、甲戊○、甲Ｋ
    ○、Ｌ○、甲○○、甲丙○、Ｆ○○、ｘ○○、Ｍ○、甲宇○、甲Ｈ○、乙○○
    、甲酉○、甲Ａ○、甲甲○、黃○○、Ｉ○○、辛○○、地○○、甲乙、丙○○
    、戌○○、玄○○、Ｋ○○、甲卯○、庚○○、ｖ○○、Ｈ○○、Ｙ○、丑○○
    、甲辛○、Ｎ○○、甲玄○、甲Ｃ○、甲黃、Ｗ○○、甲庚○、Ａ○○、辰○○
    、甲壬○、己○○、Ｊ○○、甲午○、ｅ○○、甲地○、Ｑ○○、Ｒ○○、午○
    ○、ｊ○○、ｈ○○、甲天○、Ｇ○○、Ｚ○○、子○○、甲未○、宇○○、ｆ
    ○○等一０一人以假親戚或假結婚名義，使大陸人士得以入境之既遂行為，應依
    行為時臺灣地區與大陸地區人民關係條例第七十九條第一項規定論處。而被告天
    ○、甲Ｉ○、甲宙○、甲Ｊ○、Ｐ○○、甲丑○、甲寅○、ｇ○○、申○○、ｋ
    ○○、ｔ○○、ｓ○○、ｍ○○、ｚ○○、丁○○、甲子○、ｐ○、ｌ○○等十
    八人以假親戚名義申辦大陸人士來臺，但該名大陸人尚未來臺或遭境管局駁回之
    未遂行為，應依行為時臺灣地區與大陸地區人民關係條例第七十九條第三項、第
    一項之未遂犯規定論處，並依刑法第二十六條前段規定，減輕其刑。被告甲Ｆ、
    ｉ○、ｑ○○、Ｔ○○及甲壬○等五人以假結婚方式辦理
    人士來台入境，應依行為時臺灣地區與大陸地區人民關係條例第七十九條第一項
    論處及刑法第二百十四條之使公務員登載不實罪，兩罪間有方法結果之牽連關係
    ，依刑法第五十五條規定從一重論以行為時臺灣地區與大陸地區人民關係條例第
    七十九條第一項之罪。被告Ｓ○○變造國民
    應論以刑法第二百十二條之變造特種文書罪。又被告ｂ○等一百二十人分別與事
    實欄記載之介紹人、人頭、假親屬身分申請來臺之大陸人士及孫榮華所犯前開罪
    行間，有犯意聯絡及行為分擔，均為共同正犯。再按刑法第二百十四條所謂使公
    務員登載不實事項於公文書罪，須一經他人之聲明或申報，公務員即有登載之義
    務，並依其所為之聲明或申報予以登載，而屬不實之事項者，始足構成，若其所
    為聲明或申報，公務員尚須為實質之審查，以判斷其真實與否，始得為一定之記
    載者，即非本罪所稱之使公務員登載不實（最高法院七十三年度台上字第一七一
    ０號判例意旨參照），而卷附大陸地區人民進入臺灣地區旅行證申請書及保證書
    ，固經境管局查驗，惟該局審查該申請案可函請轄區警局調查，或通知當事人陳
    述意見或提供必要資料，並可依前開條例第十條第一項規定禁止大陸人士入境，
    此有該局九十二年九月二十五日境平盛字第０九二一００四五五００號函在卷可
    稽，可見境管局對該類申請案件具有實質審查權限，縱被告等人偽填假親屬等證
    明文件或至轄區派出所辦理對保，或填載申請書向境管局申請大陸人士非法來臺
    ，亦與刑法第二百十四條之使公務員登載不實事項罪之構成要件有間，檢察官認
    應另論以該條之罪，容有誤會。又本案雖係以假親戚或假結婚方式向境管局申辦
    大陸地區人士得以探親名義入境臺灣地區，則該等大陸地區人士自非違反國安法
    第三條第一項之規定，未經向入出境管理局申請許可入境者，應無同法第六條第
    一項刑罰之適用（最高法院九十二年度台上字第三九二一號判決意旨參照），檢
    察官認渠等行為另觸犯國安法第六條之罪，亦有誤會，惟前開使公務員登載不實
    罪與違反國家安全法部分與前揭已論罪科刑部分有裁判上一罪關係，爰不另為無
    罪諭知。被告ｂ○、甲Ｆ、ｄ○、酉○○、Ｅ○○、ｗ○○、Ｒ○○及天○等八
    人先後多次使多名大陸人士非法來臺犯行（包含入境失敗或未入境之未遂行為）
    ，時間緊接，犯罪構成要件相同，顯係各基於概括犯意為之，被告ｂ○、甲Ｆ、
    ｄ○、酉○○、Ｅ○○、ｗ○○、Ｒ○○等七人，應依刑法第五十六條連續犯規
    定各論以行為時之臺灣地區與大陸地區人民關係條例第七十九條第一項之既遂罪
    ，被告天○則論以同條例第七十九條第三項、第一項之未遂罪，並均加重其刑，
    被告天○部分則先加後減。爰審酌被告ｂ○等一百十九人竟為貪圖近利，或居間
    介紹或提供個人資料並填載文件，分別以假親戚或假結婚方式，使大陸人士非法
    進入臺灣地區，破壞政府對入出境管理，增加警察機關事後查緝困難，間接增加
    社會治安成本，惟渠等事後坦認犯行，依渠等所從事居間介紹次數多寡或充當人
    頭使大陸人士來臺之數量，被告Ｓ○○提供
    ，分別量處如主文所示之刑。除被告ｂ○、甲Ｆ、ｄ○、酉○○、Ｅ○○、ｗ○
    ○及Ｒ○○等七人外，其餘一百十三人均諭知易科罰金之折算標準。末查，除被
    告Ｓ○○現另有案件刻在審理中，被告甲己○前於八十六年間因商業會計法等案
    件，經本院於九十一年十一月二十七日判處有期徒刑二月，如易科罰金，以三百
    元折算一日，緩刑二年，現仍在緩刑期內，不適宜宣告緩刑以外。被告ｂ○雖前
    於七十三年間因傷害案件，於七十三年十月十一日判處有期徒刑一年六月，於七
    十四年十二月七日執行完畢，惟其於本案宣判五年以內未曾受有期徒刑以上刑之
    宣告，其餘一百十七名被告均未曾受有期徒刑以上刑之宣告，此有臺灣高等法院
    被告全國前案紀錄表在卷可憑，本院認被告ｂ○等一百十八人多數年事已高，身
    體狀況不佳，或犯行尚輕，經此論罪科刑之教訓，應知所警惕而無再犯之虞，所
    宣告之刑均以暫不執行為適當，爰併分別宣告如主文所示之緩刑，以策自新。
三、未扣案之變造Ｓ○○國民
    罪所用之物，爰依刑法第三十八條第一項第二款規定宣告沒收。
據上論斷，應依刑事訴訟法第四百四十九條第二項、第三項、第四百五十條第一項、
第四百五十四條第二項，行為時臺灣地區與大陸地區人民關係條例第十五條第一款、
第七十九條第三項、第一項，刑法第二條第一項，第十一條前段、第二十八條、第五
十六條、第二百十二條、第二百十四條、第五十五條、第四十七條、第二十六前段、
第四十一條第一項前段、第三十八條第一項第二款、第七十四條第一款、第二款，罰
金罰鍰提高標準條例第一條前段、第二條，逕以簡易判決處刑如主文。
如不服本判決，得自收受送達之日起十日內，向本院提起上訴。
中　　　華　　　民　　　國　　九十三　　年　　　三　　　月　　 三十 　　日
                              臺灣臺北地方法院刑事第二庭
                                  法    官    傅  中  樂
右正本證明與原本無異。
                                  書 記 官    陳  靜  君
中　　　華　　　民　　　國　　九十三　　年　　　三　　　月　　三十一　　日
附論罪科刑依據法條：
行為時臺灣地區與大陸地區人民關係條例第十五條
左列行為不得為之：
一、使大陸地區人民非法進入臺灣地區。
二、招攬臺灣地區人民未經許可使之進入大陸地區。
三、使大陸地區人民在臺灣地區從事未經許可或與許可目的不符之活動。
四、僱用或留用大陸地區人民在臺灣地區從事未經許可或與許可範圍不符之工作。
五、居間介紹他人為前款之行為。
第七十九條
違反第十五條第一款規定者，處五年以下有期徒刑、拘役或科或併科新台幣五十萬元
以下罰金。
以犯前項之罪為常業者，處一年以上七年以下有期徒刑，得併科新台幣一百萬元以下
罰金。
第一項之未遂犯罰之。
刑法第二百十二條
偽造、變造護照、旅券、免許證、特許證及關於品行、能力服務或其他相類之證書、
介紹書，足以生損害於公眾或他人者，處一年以下有期徒刑、拘役或三百元以下罰金
。
刑法第二百十四條
明知為不實之事項，而使公務員登載於職務上所掌之公文書，足以生損害於公眾或他
人者，處三年以下有期徒刑、拘役或五百元以下罰金。
附件
臺灣臺北地方法院檢察署檢察官追加起訴書　      九十二年度偵字第二二九二八號
                                                九十三年度偵字第三Ｏ三Ｏ號
    被      告  ｂ  ○      男  七十八歲（民國○○年○月○日生）
                            住臺北市○○街五五巷一六號
                            身分證統一編號：Ｆ一三四五五四九號
                Ｘ○○      男  四十一歲（民國○○○ 年○月○日生）
                            住臺北市○○街五五巷一六號
                            身分證統一編號：00000000000號
                甲Ｆ        女  三十六歲（民國○○○年○月○○日生）
                            住桃園縣桃園市○○路三六六號一三樓
                            台灣地區旅行證編號：0000000000號
                ｒ○○      男  八十九歲（民國三年十一月九日生）
                            住臺北市○○路三六二巷一號
                            身分證統一編號：Ａ一四八八二七四號
                甲戌        男  七十九歲（民國○○年○月○日生）
                            住臺北縣中和市○○路一六七巷一五號二樓
                            身分證統一編號：Ｄ一六四四七七號
                甲辰○      男  七十四歲（民國○○年○○月○○日生）
                            住臺北市○○街一七八巷二四號
                            身分證統一編號：Ｅ一0000000號
                甲Ｇ○      男  三十二歲（民國○○年○月○日生）
                            住臺北縣中和市○○路一六七巷一五號二樓
                            台灣地區旅行證編號：0000000000號
                戊○○      男  八十六歲（民國六年十一月二十九日生）
                            住臺北市○○路○段四四巷一一弄二號
                            身分證統一編號：Ｚ000000000號
                甲申○      男  四十七歲（民國○○○年○月○○日生）
                            住臺北市○○路○段四四巷一一弄二號
                            台灣地區旅行證編號：0000000000號
                ｄ○        男  八十一歲（民國○○年○月○○日生）
                            住臺北市○○街四六號五樓之四
                            身分證統一編號：Ｅ一九九八三七七號
                寅○○      男  四十歲（民國○○○年○月○○○日生）
                            住臺北市○○街四六號五樓之四
                            台灣地區旅行證編號：0000000000號
                ｎ○○      男  三十三歲（民國○○○年○月○日生）
                            住臺北市○○路一一０號九樓之三
                            台灣地區旅行證編號：0000000000號
                天○        男  七十六歲（民國○○年○月○○○日生）
                            住雲林縣斗六市○○路一六０號
                            身分證統一編號：Ａ一一八三七二六號
                酉○○      男  七十三歲（民國○○年○月○日生）
                            住臺北市○○○路○段一九六號六樓
                            身分證統一編號：Ａ一0000000號
                亥○○      男  七十七歲（民國○○年○月○日生）
                            住臺北市○○路一四四巷六之一號
                            居臺北市○○○路○段七五號
                            身分證統一編號：Ｒ一一三五三三四號
                Ｂ○○      女  四十歲（民國○○○年○○月○○○日生）
                            住臺北市○○路一四四巷四弄六之一號
                            台灣地區旅行證編號：0000000000號
                Ｅ○○      男  七十四歲（民國○○年○月○日生）
                            住臺北市○○街六０巷一０號四樓
                            身分證統一編號：Ｖ一一二九九四七號
                甲Ｂ        男  三十三歲（民國○○○年○月○○日生）
                            住臺北市○○街六０巷一０號四樓
                            台灣地區旅行證編號：0000000000號
                            （現於宜蘭大陸地區人民處理中心收容中）
                甲Ｉ○      男  八十六歲（民國六年五月二日生）
                            住臺南市○○路二五巷八號之四
                            身分證統一編號：Ｄ一0000000號
                甲宙○      男  七十一歲（民國○○○年○月○○日生）
                            住臺北市○○路○段六三號四樓
                            身分證統一編號：Ｅ一0000000號
                Ｃ○○      男  八十歲（民國○○年○月○○日生）
                            住高雄市○○○路九二八之四０五號
                            身分證統一編號：Ｅ一一二二二七四號
                宙○○      男  四十一歲（民國○○○年○月○○○日生）
                            住高雄市○○○路九二八之四０五號
                            台灣地區旅行證編號：0000000000號
                卯○○      男  七十歲（民國○○○年○月○日生）
                            住臺北市○○街一三六巷一弄一０號二樓
                            身分證統一編號：Ｃ一六二五號
                甲Ｅ        男  二十八歲（民國○○○年○月○○○日生）
                            住臺北市○○街一三六巷一弄一０號二樓
                            台灣地區旅行證編號：0000000000號
                甲Ｊ○      男  七十一歲（民國○○○年○月○○○日生）
                            住桃園縣楊梅鎮三龍一六九之一號
                            居臺北市○○路一二０號八樓
                            身分證統一編號：Ｘ一四五七八一一號
                Ｐ○○      男  七十四歲（民國○○年○月○○日生）
                            住臺北市○道路九四巷二七之三號
                            身分證統一編號：Ｆ一四二三六號
                甲巳○      女  七十五歲（民國○○年○月○日生）
                            住基隆市○○路三七０巷二之二號
                            身分證統一編號：Ａ二四九五五三九號
                癸○○      女  三十四歲（民國○○○年○○月○○日生）
                            住基隆市○○路三七０巷二之二號
                            台灣地區旅行證編號：0000000000號
                ｏ○○      男  七十六歲（民國○○年○○月○○○日生）
                            住臺北市○○街一九九號二樓
                            身分證統一編號：Ａ一一七一二五六三號
                Ｏ○○      女  三十五歲（民國○○○年○月○○○日生）
                            住臺北市○○街四六號六樓一五室
                            台灣地區旅行證編號：0000000000號
                ｉ○        女  三十四歲（民國○○○年○月○○日生）
                            住臺北縣板橋市○○街一四九巷三號三樓
                            台灣地區旅行證編號：0000000000號
                ｑ○○      男  四十八歲（民國○○○年○月○○日生）
                            住臺北縣板橋市○○街一四九巷三號三樓
                            身分證統一編號：Ｐ一二七五一五三號
                Ｔ○○      女  四十歲（民國○○○年○月○日生）
                            住臺北縣土城市○○路○段一二六巷八一號二樓
                            台灣地區旅行證編號：0000000000號
                Ｄ○○      女  四十三歲（民國○○○年○月○○○日生）
                            住基隆市○○路一０巷二二號
                            居基隆市○○路七一號五樓
                            台灣地區旅行證編號：0000000000號
                Ｓ○○      男  三十一歲（民國○○○年○月○日生）
                            住臺北市○○路○段一七四之一九六號
                            居基隆市○○街一八號
                            身分證統一編號：Ｃ一二七二一六號
                ｗ○○      女  三十三歲（民國○○○年○○月○日生）
                            住桃園縣八德市○○街一三五之一號
                            身分證統一編號：Ｚ000000000號
                Ｖ○○      女  三十三歲（民國○○○年○月○○日生）
                            住臺北市○○路○段一七四之一六三號
                            台灣地區旅行證編號：0000000000號
                           （現於新竹大陸地區人民處理中心收容中）
                甲Ｄ○      女  四十四歲（民國○○○年○月○日生）
                            住臺北市○○街○段一一號八樓之二七
                            台灣地區旅行證編號：0000000000號
                甲亥○      男  七十四歲（民國○○年○月○○日生）
                            住臺北市○○街○段一一號九樓之六
                            居臺北市○○街六號九樓之七
                            身分證統一編號：Ｓ一二七七七六四號
                甲丁○      男  二十一歲（民國○○○年○○月○日生）
                            住桃園縣八德市○○街二八三之一號六樓
                            台灣地區旅行證編號：0000000000號
                           （現於宜蘭大陸地區人民處理中心收容中）
                甲己○      男  七十歲（民國○○○年○○月○○○日生）
                            住臺北市○○街八六號
                            身分證統一編號：Ａ一0000000號
                ａ○○      女  十八歲（民國○○○年○○月○○日生）
                            住臺北市○○街八六號
                            台灣地區旅行證編號：0000000000號
                ｃ○        男  七十二歲（民國○○年○月○○日生）人
                            住臺北市○○路四三巷七號
                            身分證統一編號：Ａ一一二五一一八一號
                ｙ○○      男  二十六歲（民國○○○年○月○○○日生）
                            住桃園縣八德市○○街二一六巷七號九樓
                            台灣地區旅行證編號：0000000000號
                            （現於宜蘭大陸地區人民處理中心收容中）
                Ｕ○○      女  四十歲（民國○○○年○月○○日生）
                            住臺北市○道路九六巷六之一四號
                            台灣地區旅行證編號：0000000000號
                ｕ○○      女  三十三歲（民國○○○年○月○日生）
                            住臺北市○○街○段八九之一號
                            台灣地區旅行證編號：0000000000號
                            （現於宜蘭大陸地區人民處理中心收容中）
                甲Ｌ○      女  三十三歲（民國○○○年○○月○○○日生）
                            住臺北縣三重市○○街四二號二樓
                            台灣地區旅行證編號：0000000000號
                未○○      女  三十五歲（民國○○○年○○月○日生）
                            住臺北市○○街○段一八一之一號二樓
                            台灣地區旅行證編號：0000000000號
                甲癸○      男  四十六歲（民國○○○年○月○○○日生）
                            住臺北市○○街○段一八一之二號
                            台灣地區旅行證編號：0000000000號
                壬○○      男  二十六歲（民國○○○年○月○○○日生）
                            住臺北市○○路二五巷卅六弄八號三樓
                            台灣地區旅行證編號：0000000000號
                巳○○      男  三十六歲（民國○○○年○月○○日生）
                            住臺北市○○路○段一０七巷卅七號
                            台灣地區旅行證編號：0000000000號
                甲戊○      男  三十七歲（民國○○○年○月○○日生）
                            住臺北市○○路○段四二巷六二號三樓
                            台灣地區旅行證編號：0000000000號
                甲Ｋ○      男  四十三歲（民國○○○年○月○○○日生）
                            住臺北縣板橋市○○街六三巷二二之一號
                            台灣地區旅行證編號：0000000000號
                Ｌ○        男  二十六歲（民國○○○年○月○日生）
                            住臺北縣新莊市○○○路二一二巷一弄七號五樓
                            台灣地區旅行證編號：0000000000號
                甲○○      女  三十九歲（民國○○○年○月○○○日生）
                            住臺北市○○街一八一巷一０號四樓
                            台灣地區旅行證編號：0000000000號
                甲丙○      男  二十五歲（民國○○○年○月○○○日生）
                            住桃園縣中壢市篤行五村一五六號
                            台灣地區旅行證編號：0000000000號
                Ｆ○○      男  三十六歲（民國○○○年○月○○日生）
                            住臺北市○○街三九九號
                            台灣地區旅行證編號：0000000000號
                ｘ○○      女  二十八歲（民國○○○年○月○○○日生）
                            住臺北市○○○路○段七一號四樓之二
                            台灣地區旅行證編號：0000000000號
                Ｍ○        男  十九歲（民國○○○年○月○○日生）
                            住臺北縣中和市○○路二０八巷一弄二號
                            台灣地區旅行證編號：0000000000號
                甲宇○      男  三十二歲（民國○○年○月○○○日生）
                            住臺北縣萬里鄉○○村○○街七號二樓
                            台灣地區旅行證編號：0000000000號
                甲Ｈ○      男  三十五歲（民國○○○年○○月○日生）
                            住臺北市○○路六二號五樓
                            台灣地區旅行證編號：0000000000號
                乙○○      男  二十五歲（民國○○○年○月○日生）
                            住臺北市○○路一二五號四樓
                            台灣地區旅行證編號：0000000000號
                甲酉○      男  四十四歲（民國○○○年○○月○○○日生）
                            住臺北縣板橋市○○街六五巷四三號三樓
                            台灣地區旅行證編號：0000000000號
                甲Ａ○      女  三十八歲（民國○○○年○月○日生）
                            住臺北縣土城市○○路二一號四樓
                            台灣地區旅行證編號：0000000000號
                甲甲○      男  四十歲（民國○○○年○月○日生）
                            住臺北市○○街四六號六樓之三一
                            台灣地區旅行證編號：0000000000號
                黃○○      男  四十五歲（民國○○○年○月○日生）
                            住臺北市○○路○段三０五巷七號三樓
                            台灣地區旅行證編號：0000000000號
                            （現於宜蘭大陸地區人民處理中心收容中）
                Ｉ○○      男  二十六歲（民國○○○年○月○○日生）
                            住臺北市○○街○段一八一之二號
                            台灣地區旅行證編號：0000000000號
                辛○○      男  二十九歲（民國○○○年○月○○○日生）
                            住臺北縣三重市○○○路二九號二樓
                            台灣地區旅行證編號：0000000000號
                地○○      男  三十歲（民國○○○年○月○○日生）
                            住臺北縣板橋市○○街八九之四號
                            台灣地區旅行證編號：0000000000號
                甲乙        男  二十七歲（民國○○○年○○月○○○日生）
                            住臺北市○○街四五巷二弄一號
                            台灣地區旅行證編號：0000000000號
                丙○○      男  二十八歲（民國○○○年○月○○日生）
                            住臺北市○○路○段一八九巷八三弄二０號
                            台灣地區旅行證編號：0000000000號
                           （現於宜蘭大陸地區人民處理中心收容中）
                戌○○      男  三十七歲（民國○○○年○月○○日生）
                            住臺北市○○街三巷五號
                            台灣地區旅行證編號：0000000000號
                玄○○      男  二十二歲（民國○○年○○月○日生）
                            住臺北市○○○路○段二七四號五樓
                            台灣地區旅行證編號：0000000000號
                Ｋ○○      男  二十一歲（民國○○○年○月○○○日生）
                            住臺北縣永和市○○街二九巷一一號二樓
                            台灣地區旅行證編號：0000000000號
                甲卯○      女  四十四歲（民國○○○年○月○日生）
                            住臺北市○○○路○段一三二巷二一號二樓
                            台灣地區旅行證編號：0000000000號
                庚○○      男  三十四歲（民國○○○年○月○○日生）
                            住臺北縣板橋市○○○路七二號五樓
                            台灣地區旅行證編號：0000000000號
                ｖ○○      男  三十一歲（民國○○○年○○月○日生）
                            住臺北市○○路○段四００號
                            台灣地區旅行證編號：0000000000號
                Ｈ○○      男  三十一歲（民國○○○年○月○日生）
                            住臺北市○○街廿一號
                            台灣地區旅行證編號：0000000000號
                Ｙ○        男  二十八歲（民國○○○年○月○○○日生）
                            住臺北市○○○路○段一二六巷六號五樓
                            台灣地區旅行證編號：0000000000號
                丑○○      男  三十一歲（民國○○○年○月○○○日生）
                            住臺北市○○路五四號八樓之七
                            台灣地區旅行證編號：0000000000號
                甲辛○      男  三十四歲（民國○○○年○月○日生）
                            住臺北縣瑞芳鎮○○路卅五之五號
                            台灣地區旅行證編號：0000000000號
                           （現於宜蘭大陸地區人民處理中心收容中）
                Ｎ○○      女  二十七歲（民國○○○年○月○○日生）
                            住臺北縣板橋市○○路○○街大三巷廿號二樓
                            台灣地區旅行證編號：0000000000號
                甲玄○      女  三十四歲（民國○○○年○○月○○日生）
                            住臺北縣板橋市○○○路七號
                            台灣地區旅行證編號：0000000000號
                甲Ｃ○      男  三十五歲（民國○○○年○月○○○日生）
                            住臺北市○○路○段一一四巷卅一號三樓
                            台灣地區旅行證編號：0000000000號
                            （現於宜蘭大陸地區人民處理中心收容中）
                甲黃        男  四十一歲（民國○○○年○月○日生）
                            住臺北縣中和市○○路八六之二號
                            台灣地區旅行證編號：0000000000號
                Ｗ○○      男  二十七歲（民國○○○年○月○○○日生）
                            住臺北市○○路○段四００號地下
                            國民旅行證編號：00000000000號
                甲庚○      男  三十一歲（民國○○○年○月○○日生）
                            住桃園縣龜山鄉精忠村村陸光三村一八三號
                            台灣地區旅行證編號：0000000000號
                Ａ○○      男  三十八歲（民國○○○年○月○○日生）
                            住基隆市○○路六四號
                            台灣地區旅行證編號：0000000000號
                辰○○      男  三十六歲（民國○○○年○月○日生）
                            住臺北縣新店市○○路○段一九六巷十八號三樓
                            台灣地區旅行證編號：0000000000號
                            （現於宜蘭大陸地區人民處理中心收容中）
                甲壬○      女  四十三歲（民國○○○年○月○○○日生）
                            住臺北縣中和市○○路○段二三二號十樓之五
                            台灣地區旅行證編號：0000000000號
                甲丑○      男  三十九歲（民國○○○年○○月○日生）
                            住基隆市○○路二一０之三號
                            台灣地區旅行證編號：0000000000號
                甲寅○      男  三十六歲（民國○○○年○月○日生）
                            住臺北市○道路九四巷一之十號
                            台灣地區旅行證編號：0000000000號
                ｇ○○      男  二十一歲（民國○○○年○○月○○○日生）
                            住臺北市○○路○段四六巷八八號二樓
                            台灣地區旅行證編號：0000000000號
                申○○      男  三十七歲（民國○○○年○○月○日生）
                            住臺北市○○路○段七五巷一一八號七樓
                            台灣地區旅行證編號：0000000000號
                ｋ○○      男  二十三歲（民國○○○年○月○日生）
                            住臺北縣汐止市○○路五七巷卅七號九樓
                            台灣地區旅行證編號：0000000000號
                ｔ○○      男  二十三歲（民國○○○年○月○日生）
                            住臺北市○○區○○路四段二二二巷六弄四號四樓
                            台灣地區旅行證編號：0000000000號
                ｓ○○      男  三十一歲（民國○○○年○月○○○日生）
                            住臺北縣永和市○○街五七巷十弄三號四樓
                            台灣地區旅行證編號：0000000000號
                            （現於宜蘭大陸地區人民處理中心收容中）
                ｍ○○      男  二十一歲（民國○○○年○月○○日生）
                            住臺北市○○街七五號八樓
                            台灣地區旅行證編號：0000000000號
                ｚ○○      女  三十五歲（民國○○○年○○月○○日生）
                            住臺北市○○街○段八九之一號
                            台灣地區旅行證編號：0000000000號
                己○○      男  二十九歲（民國○○○年○月○日生）
                            住臺北縣板橋市○○路○段卅二號
                            台灣地區旅行證編號：Ｚ000000000號
                Ｊ○○      男  二十九歲（民國○○○年○月○日生）
                            住臺北縣板橋市○○路○段一七四巷一一六弄廿五號二樓
                            台灣地區旅行證編號：0000000000號
                甲午○      男  七十七歲（民國○○年○月○○日生）
                            住臺北市○○街四十巷二弄十七號
                            身分證統一編號：Ａ一一五五三三號
                ｅ○○      男  二十八歲（民國○○○年○月○○○日生）
                            住臺北縣板橋市○○路○段一四０巷七二號
                            台灣地區旅行證編號：0000000000號
                甲地○      男  七十三歲（民國○○年○月○○日生）
                            住桃園縣八德市○○街六九巷十六號
                            身分證統一編號：Ｓ一五一三二七七號
                Ｑ○○      男  二十八歲（民國○○○年○月○日生）
                            住臺北市○○○路○段一四六號
                            台灣地區旅行證編號：0000000000號
                Ｒ○○      男  七十六歲（民國○○年○月○○日生）
                            住臺北市○○街○段五八號五樓之四
                            身分證統一編號：Ｑ一六四一七號
                午○○      男  三十四歲（民國○○○年○月○○日生）
                            住臺北市○○路○段四００號地下
                            台灣地區旅行證編號：0000000000號
                ｊ○○      男  二十五歲（民國○○○年○○月○○○日生）
                            住臺北市○○路七四巷三弄六號
                            台灣地區旅行證編號：0000000000號
                ｈ○○      男  七十八歲（民國○○年○月○日生）
                            住臺北市○○○路○段四五五巷廿一號
                            身分證統一編號：Ａ一0000000號
                甲天○      男  四十一歲（民國○○○年○月○○日生）
                            住臺北市○○路三七八號五樓
                            台灣地區旅行證編號：0000000000號
                丁○○      男  七十二歲（民國○○年○月○○日生）
                            住臺北市○○路○段十一號
                            身分證統一編號：Ｆ一0000000號
                甲子○      男  六十八歲（民國○○○年○○月○○日生）
                            住臺北市○○○道一二０巷十三弄十二號
                            身分證統一編號：Ａ一0000000號
                Ｇ○○      男  七十四歲（民國○○年○○月○○日生）
                            住臺北市○○街卅四號三樓
                            身分證統一編號：Ａ一0000000號
                Ｚ○○      男  二十六歲（民國○○○年○○月○○○日生）
                            住臺北市○○路六一五巷六號
                            台灣地區旅行證編號：0000000000號
                子○○      女  二十三歲（民國○○○年○月○日生）
                            住臺北市○○路五三號
                            台灣地區旅行證編號：0000000000號
                甲未○      男  三十七歲（民國○○○年○月○○日生）
                            住臺北市○○街一三一巷三弄三號
                            台灣地區旅行證編號：0000000000號
                宇○○      女  三十五歲（民國○○○年○○月○○○日生）
                            住臺北縣板橋市○○路○段一五０巷十一弄十號
                            台灣地區旅行證編號：0000000000號
                ｆ○○      男  三十一歲（民國○○○年○月○日生）
                            住臺北縣中和市○○街一六一巷八弄三號
                            台灣地區旅行證編號：0000000000號
                ｐ○        男  三十四歲（民國○○○年○月○○日生）
                            住臺北市○○街一七二號四樓
                            台灣地區旅行證編號：0000000000號
                ｌ○○      男  三十九歲（民國○○○年○月○日生）
                            住臺北縣板橋市○○路○段二六五巷七六弄五號一樓
                            台灣地區旅行證編號：0000000000號
                           （現於宜蘭大陸地區人民處理中心收容中）
右列被告等因違反台灣地區與大陸地區人民關係條例等案件，業經偵查終結，認為與
前業經提起公訴之本署九十二年度偵字第八六七Ｏ號被告孫榮華等人違反台灣地區與
大陸地區人民關係條例等案件，屬於一人犯數罪暨數人共犯一罪之相牽連案件，應該
追加起訴，茲將犯罪事實及證據並所犯法條分敘如後：
          犯罪事實
一、大陸地區人民孫榮華、鄭鳴、李強及國人左麗英、邱人暐（以上五人已起訴）、
    白尚平等人在臺均無正當職業，該等明知使大陸地區人民以不實之親屬關係矇混
    申請進入臺灣地區係違法之行為，竟基於共同牟利之不法犯意，與在陸之孫榮華
    弟孫華忠、姪女孫雅清、鄭鳴母章秀華及林和平等人共同組成兩岸人蛇集團，利
    用兩岸文書認證難以查核之漏隙，於民國（以下同）九十年四月起，由該人蛇集
    團大陸成員在大陸地區招攬與國人並無親屬關係而有意來臺之大陸地區人民，收
    取每人新臺幣（以下同）十三萬元至二十五萬元不等之代價，再由孫榮華、左麗
    英等人在臺以一萬元至二萬元不等之價錢，透過林水康、何大香、李平、李雲祿
    、李學海、酉○○、Ｒ○○、ｂ○、張志遨、陳江貴、曾漢英、甲午○及蕭鎮等
    人居間介紹，以每人三萬元至六萬元不等之價錢，向與大陸地區人民並無親屬關
    係之在臺獨居老人蒐購戶籍謄本、身分證影本、診斷證明書或離婚協議書等資料
    送至大陸，經大陸人蛇集團成員持該等資料向大陸公證單位申請製作不實內容之
    「親屬關係公證書」或自行偽造「親屬關係公證書」送返臺灣後，孫榮華、左麗
    英等人蛇集團成員即親自或透過臺北市○○○路八十三號七樓「正泰旅行社」洪
    慕賢、洪淳婷、吳淑萍與臺北市○○○路○段一○八號四樓「航宇國際旅行社」
    洪淑滿等人向入出境管理局辦理大陸地區人民來臺手續，致入出境管理局承辦人
    員依據該等所送不實親屬關係之申請書、保證書、「親屬關係公證書」等資料審
    核，並憑以登載後製發大陸地區人民來臺旅行證，使大陸地區人民得以非法進入
    臺灣地區，致生損害內政部警政署入出境管理局對人民入出境管理之正確性。俟
    該等大陸地區人民抵臺後，孫榮華等人蛇集團在臺成員並協助安排食宿、申報流
    動戶口、尋找工作暨辦理延期停留等事宜，茲將犯罪事實詳開於后：
（二）ｂ○部分：
ｂ○明知渠與大陸地區人民Ｘ○○並無親屬關係，基於概括犯意，於九十一年間提供
渠之戶籍謄本、身分證影本及診斷證明書等資料予孫榮華辦理Ｘ○○非法入境事宜，
使Ｘ○○得以於九十一年十月二十九日冒用ｂ○外孫名義非法來臺，孫榮華則給付ｂ
○六萬元作為酬勞。另ｂ○並曾介紹國人李平、李學海、郭天祥、趙水生、羅坤然、
周本福、甲乙哲、曾國華、劉高憲及束成義等十人予孫榮華辦理大陸地區人民ｕ○○
、甲Ｌ○、未○○、Ｌ○、孫曉勇、陳德銀、張章榮、甲玄○、甲Ｃ○與陳興國等十
人非法入境事宜，分別使ｕ○○於九十一年十一月十二日冒用李平外孫名義非法來臺
，甲Ｌ○於九十一年七月五日冒用李學海外孫名義非法來臺，未○○於九十一年十一
月十二日冒用郭天祥外孫名義非法來臺，Ｌ○於九十二年一月二日冒用趙水生外孫名
義非法來臺，孫曉勇於九十一年八月十六日至九十二年三月二十七日冒用羅坤然外孫
名義非法來臺，陳德銀於九十一年八月四日至九十二年一月十三日冒用周本福外孫名
義非法來臺，張章榮於九十一年九月九日冒用甲乙哲外孫名義非法來臺，甲玄○於九
十一年十一月十二日冒用曾國華外孫名義非法來臺，甲Ｃ○於九十二年二月八日冒用
劉高憲外孫名義非法來臺，另陳興國之申請案雖已獲入出境管理局核准，惟尚未來臺
，孫榮華則給付ｂ○每件三千元至五千元不等作為酬勞。
（三）Ｘ○○部分：
Ｘ○○係大陸地區人民，明知渠與國人ｂ○並無親屬關係，為達成來臺之目的，透過
孫榮華之安排，於九十一年十月二十九日冒用ｂ○外孫名義非法來臺。
（四）甲Ｆ部分：
甲Ｆ係大陸地區人民，於九十一年九月十七日與國人江詩題假結婚，旋於九十一年十
二月二日來臺，抵臺後並未履行夫妻同居義務，且曾於九十一年十二月五日至九十二
年一月二十一日期間與孫榮華姘居，渠明知孫榮華係從事使大陸地區人民非法進入臺
灣地區之不法業者，仍基於概括犯意，協助孫榮華辦理大陸地區人民非法進入臺灣地
區相關手續。
（五）ｒ○○部分：
ｒ○○明知渠與大陸地區人民林愛金並無親屬關係，於九十一年間提供渠之戶籍謄本
、身分證影本及診斷證明書等資料予楚江海（音）、林水康與孫榮華三人辦理林愛金
入境事宜，使林愛金得以於九十二年三月二十六日冒用ｒ○○外孫名義非法來臺，孫
榮華給付林水康六萬五千元、林水康則給付ｒ○○、楚江海各一萬元作為酬勞。
（六）甲戌部分：
甲戌明知渠與大陸地區人民甲Ｇ○並無親屬關係，於九十一年底提供渠之戶籍謄本、
身分證影本及診斷證明書等資料予甲辰○、林水康與孫榮華三人辦理甲Ｇ○入境事宜
，使甲Ｇ○得以於九十二年六月十日冒用甲戌外孫名義非法來臺。
（七）甲辰○部分：
甲辰○明知國人甲戌與大陸地區人民甲Ｇ○並無親屬關係，於九十一年底取得甲戌之
戶籍謄本、身分證影本及診斷證明書等資料後提供予孫榮華、林水康二人辦理甲Ｇ○
入境事宜，使甲Ｇ○得以於九十二年六月十日冒用甲戌外孫名義非法來臺，孫榮華給
付林水康六萬元，林水康則給付甲辰○五千元作為酬勞。
（八）甲Ｇ○部分：
甲Ｇ○係大陸地區人民，明知渠與國人甲戌並無親屬關係，為達成來臺之目的，透過
孫榮華之安排，於九十二年六月十日冒用甲戌外孫名義非法來臺，嗣於九十二年七月
一日在大陸地區人民謝小興位於臺北市○○街四十六號六樓四十九室之住處被警緝獲
。
（九）戊○○部分：
戊○○明知渠與大陸地區人民甲申○並無親屬關係，於九十一年間提供渠之戶籍謄本
、身分證影本及診斷證明書等資料予林水康、孫榮華二人辦理甲申○入境事宜，使甲
申○得以於九十二年一月十四日冒用戊○○外孫名義非法來臺。
（十）甲申○部分：
甲申○係大陸地區人民，明知渠與國人戊○○並無親屬關係，為達成來臺之目的，透
過孫榮華之安排，於九十二年一月十四日冒用戊○○外孫名義非法來臺。
（十一）ｄ○部分：
ｄ○明知渠與大陸地區人民寅○○並無親屬關係，基於概括犯意，於九十一年間提供
渠之戶籍謄本、身分證影本及診斷證明書等資料予陳敬、林水康二人辦理寅○○入境
事宜，使寅○○得以於九十一年九月十七日冒用ｄ○外孫名義非法來臺，並介紹國人
梁大茂予陳敬、林水康二人辦理大陸地區人民ｎ○○入境事宜，使ｎ○○得以於九十
二年四月二十六日冒用梁大茂外孫名義非法來臺。
（十二）寅○○部分：
寅○○係大陸地區人民，明知渠與國人ｄ○並無親屬關係，為達成來臺之目的，透過
林水康之安排，於九十一年九月十七日冒用ｄ○外孫名義非法來臺。
（十三）ｎ○○部分：
ｎ○○係大陸地區人民，明知渠與國人梁大茂並無親屬關係，為達成來臺之目的，透
過林水康之安排，於九十二年四月二十六日冒用梁大茂外孫名義非法來臺。
（十四）天○部分：
天○明知渠與大陸地區人民孫忠朝、陳碧霞二人並無親屬關係，基於概括犯意，於九
十年間提供渠之戶籍謄本、身分證影本及診斷證明書等資料予林水康、孫榮華二人辦
理孫忠朝、陳碧霞二人入境事宜，孫忠朝、陳碧霞二人之申請案雖已獲入出境管理局
核准，惟均未來臺。
（十五）酉○○部分：
酉○○明知國人亥○○、謝阿毛、王璞、張達孝、李輝虎及顧家麟等人與大陸地區人
民Ｂ○○、黃亨坦、子○○、甲未○、ｆ○○與宇○○等人並無親屬關係，基於概括
犯意，於九十一年間親自或透過左麗英允以六萬元之代價蒐購亥○○、謝阿毛、王璞
、張達孝、李輝虎及顧家麟等人之戶籍謄本、身分證影本及診斷證明書等資料，除交
予孫榮華辦理Ｂ○○入境事宜外，並親自辦理黃亨坦、子○○、甲未○、ｆ○○與宇
○○等人入境事宜，分別使Ｂ○○於九十一年七月十五日冒用亥○○外孫名義非法來
臺，黃亨坦於九十一年十二月二日冒用謝阿毛外孫名義非法來臺，子○○於九十一年
十月十八日冒用王璞外孫名義非法來臺，甲未○於九十一年八月十二日冒用張達孝外
孫名義非法來臺，ｆ○○於九十一年八月十九日冒用李輝虎外孫名義非法來臺，宇○
○於九十一年九月六日冒用顧家麟外孫名義非法來臺。
（十六）亥○○部分：
亥○○明知渠與大陸地區人民Ｂ○○並無親屬關係，於九十一年間提供渠之戶籍謄本
、身分證影本及診斷證明書等資料予左麗英、酉○○、孫榮華三人辦理Ｂ○○入境事
宜，使Ｂ○○得以於九十一年七月十五日冒用亥○○外孫名義非法來臺，酉○○並從
中獲取五千元、左麗英從中獲取一萬元、亥○○則獲取二萬元之酬勞。
（十七）Ｂ○○部分：
Ｂ○○係大陸地區人民，明知渠與國人亥○○並無親屬關係，為達成來臺之目的，透
過孫榮華之安排，於九十一年七月十五日冒用亥○○外孫名義非法來臺。
（十八）Ｅ○○部分：
Ｅ○○明知渠與大陸地區人民甲Ｂ並無親屬關係，基於概括犯意，於九十一年間提供
渠之戶籍謄本、身分證影本及診斷證明書等資料予孫榮華辦理甲Ｂ入境事宜，使甲Ｂ
得以於九十一年七月四日非法來臺，另介紹甲Ｉ○提供資料予孫榮華，冀以假親屬關
係辦理大陸地區人民陳孝興非法來臺手續，陳孝興之申請案雖尚未獲入出境管理局核
准，惟孫榮華仍先給付Ｅ○○數萬元作為酬勞。
（十九）甲Ｂ部分：
甲Ｂ係大陸地區人民，明知渠與國人Ｅ○○並無親屬關係，為達成來臺之目的，透過
孫榮華之安排，以人民幣五萬六千元代價，於九十一年七月四日冒用Ｅ○○外孫名義
非法來臺。
（二十）甲Ｉ○部分：
甲Ｉ○明知渠與大陸地區人民陳孝興並無親屬關係，於九十二年間經由Ｅ○○介紹，
提供渠之戶籍謄本、身分證影本及診斷證明書等資料予孫榮華辦理陳孝興入境事宜，
陳孝興之申請案雖尚未獲入出境管理局核准，惟孫榮華已先給付甲Ｉ○一萬元作為酬
勞。
（二十一）甲宙○部分：
甲宙○明知渠與大陸地區人民陳美尊並無親屬關係，於九十一年間經由孫榮華姊孫淑
貞之介紹，提供渠之戶籍謄本、身分證影本及診斷證明書等資料予孫榮華辦理陳美尊
來臺事宜，陳美尊之申請案雖已獲入出境管理局核准，惟尚未入境，孫榮華則先給付
甲宙○二萬餘元作為酬勞。
（二十二）Ｃ○○部分：
Ｃ○○明知渠與大陸地區人民宙○○並無親屬關係，於九十一年間受宙○○請託，以
郵寄方式將渠之戶籍謄本、身分證影本及診斷證明書等資料提供予孫榮華辦理宙○○
來臺事宜，使宙○○得以於九十二年一月十二日冒用Ｃ○○外孫名義非法來臺。
（二十三）宙○○部分：
宙○○係大陸地區人民，明知渠與國人Ｃ○○並無親屬關係，為達成來臺之目的，以
人民幣六萬元代價，透過孫榮華之安排，於九十二年一月十二日冒用Ｃ○○外孫名義
非法來臺。
（二十四）卯○○部分：
卯○○明知渠與大陸地區人民甲Ｅ並無親屬關係，於九十一年間經由鄭蓉介紹，提供
渠之戶籍謄本、身分證影本及診斷證明書等資料予孫榮華辦理甲Ｅ來臺事宜，使甲Ｅ
得以於九十二年二月八日冒用卯○○外孫名義非法來臺，孫榮華則給付卯○○六萬元
作為酬勞。
（二十五）甲Ｅ部分：
甲Ｅ係大陸地區人民，明知渠與國人卯○○並無親屬關係，為達成來臺之目的，透過
孫榮華之安排，於九十二年二月八日冒用卯○○外孫名義非法來臺。
（二十六）甲Ｊ○部分：
甲Ｊ○明知渠與大陸地區人民李永新並無親屬關係，於九十二年間經由吳桂蘭介紹，
提供渠之戶籍謄本、身分證影本及診斷證明書等資料予孫榮華辦理李永新來臺事宜，
李永新之申請案雖已獲入出境管理局核准，惟尚未入境，孫榮華則先給付吳桂蘭、甲
Ｊ○共計二萬元作為酬勞。
（二十七）Ｐ○○部分：
Ｐ○○明知渠與大陸地區人民邱和強並無親屬關係，於九十一年間提供渠之戶籍謄本
、身分證影本及診斷證明書等資料予孫榮華辦理邱和強來臺事宜，邱和強之申請案雖
已獲入出境管理局核准，惟尚未入境，孫榮華則先給付Ｐ○○三萬元作為酬勞。
（二十八）甲巳○部分：
甲巳○明知渠與大陸地區人民癸○○並無親屬關係，於九十一年間經李平之介紹，提
供渠之戶籍謄本、身分證影本及診斷證明書等資料予孫榮華辦理癸○○入境事宜，使
癸○○得以於九十二年二月二十七日冒用甲巳○外孫名義非法來臺，孫榮華則給付李
平、甲巳○六萬元作為酬勞。
（二十九）癸○○部分：
癸○○係大陸地區人民，明知渠與國人甲巳○並無親屬關係，為達成來臺之目的，透
過孫榮華之安排，於九十二年二月二十七日冒用甲巳○外孫名義非法來臺。
（三十）ｏ○○部分：
ｏ○○明知渠與大陸地區人民Ｏ○○並無親屬關係，於九十二年間提供渠之戶籍謄本
、身分證影本及診斷證明書等資料予孫榮華辦理Ｏ○○入境事宜，使Ｏ○○得以於九
十二年七月八日冒用ｏ○○外孫名義非法來臺，孫榮華則給付ｏ○○三萬元作為酬勞
。
（三十一）Ｏ○○部分：
Ｏ○○係大陸地區人民，明知渠與國人ｏ○○並無親屬關係，為達成來臺之目的，於
九十二年間以人民幣一萬五千元之代價，透過孫榮華、鄭鳴母章秀華之安排，於九十
二年七月八日冒用ｏ○○外孫名義非法來臺，已限制出境中。Ｏ○○於九十二年十月
二十日欲搭機出境時，經航空警察局通知到案，現責付表姊夫吳培振。
（三十二）ｉ○部分：
ｉ○係大陸地區人民，明知與臺灣地區人民通謀而虛偽結婚係違法之行為，於九十一
年底至九十二年初，透過孫榮華、鄭鳴、鄭鳴母章秀華、鄭鳴弟「阿秋」及邱人暐等
人之安排，以人民幣三萬五千元之代價與國人ｑ○○辦理假結婚相關手續，並於九十
二年一月二十一日冒用ｑ○○配偶名義非法來臺。
（三十三）ｑ○○部分：
ｑ○○明知為使大陸地區人民來臺而與之虛偽結婚係違法行為，於九十一年底至九十
二年初，提供渠之戶籍謄本、身分證影本及單身證明等資料予孫榮華，並由孫榮華、
鄭鳴、鄭鳴母章秀華、鄭鳴弟「阿秋」及邱人暐等人安排赴陸與大陸地區人民ｉ○辦
理假結婚事宜，使ｉ○得以於九十二年一月二十一日冒用ｑ○○配偶名義非法來臺，
孫榮華則給付ｑ○○七萬元作為酬勞。
（三十四）Ｔ○○部分：
Ｔ○○係大陸地區人民，明知為來臺而與臺灣地區人民虛偽結婚係違法行為，於九十
二年初，透過孫榮華、鄭鳴及鄭鳴母章秀華等人之安排，以人民幣二萬元之代價與國
人高雙喜辦理假結婚相關手續，並於九十二年六月二十八日冒用高雙喜配偶名義非法
來臺。
（三十五）Ｄ○○部分：
Ｄ○○係以探視渠夫孫景炎名義來臺之大陸地區人民，明知渠大陸堂兄林澄書之女婿
林輝與國人陳鑫並無親屬關係，為使林輝達成來臺之目的，於九十二年間委託孫榮華
辦理林輝入境事宜，使林輝得以於九十二年三月十日冒用陳鑫外孫名義非法來臺，事
成之後，Ｄ○○除支付孫榮華十六萬元作為酬勞外，並提供林輝在臺居所。
（三十六）Ｓ○○部分：
Ｓ○○明知偽造、變造中華民國國民身分證係違法行為，於九十二年一月間，應孫榮
華之要求，透過李○炳之介紹安排，以換貼照片方式變造中華民國國民身分證予大陸
地區人民「李建勝」（音，應係九十一年五月三日冒用國人Ｒ○○外孫名義非法來臺
之大陸地區人民午○○）在臺非法工作使用，並收取孫榮華一萬元作為報酬。
（三十八）ｗ○○部分：
ｗ○○係大陸來臺定居人士，明知國人劉覺、裴慶安（已歿）與大陸地區人民劉惠貞
、Ｖ○○並無親屬關係，基於概括犯意於九十年五月至八月間，連續夥同孫榮華向該
等大陸地區人民收取人民幣八萬元，並安排劉惠貞及Ｖ○○二人於九十年八月二十二
日冒用劉覺及裴慶安外孫名義非法來臺。
（三十九）Ｖ○○部分：
Ｖ○○係大陸地區人民，明知渠與國人裴慶安（已歿）並無親屬關係，為達成來臺之
目的，以人民幣八萬元代價透過ｗ○○及孫榮華之安排，於九十年八月二十二日冒用
裴慶安外孫名義非法來臺，嗣因逾期停留及冒用ｗ○○中華民國國民身分證非法打工
，經桃園縣警察局八德分局員警於九十二年八月二十一日在桃園縣八德市○○街五十
巷十六號「友暉企業有限公司」緝獲，目前在大陸人民收容中心收容中。
（四十）甲Ｄ○部分：
甲Ｄ○係以探視渠夫劉志宏名義來臺之大陸地區人民，明知大陸地區人民甲Ａ○與國
人劉志超並無親屬關係，於九十年間介紹劉志超提供戶籍謄本、身分證影本及診斷證
明書等資料予孫榮華辦理甲Ａ○非法入境事宜，使甲Ａ○得以於九十年十月十一日冒
用劉志超外孫名義非法來臺，並提供非法入境之大陸地區人民鄭錦與林愛金二人在臺
居所。
（四十三）甲亥○部分：
甲亥○明知渠與大陸地區人民甲丁○並無親屬關係，仍提供渠之戶籍謄本、身分證影
本及診斷證明書等資料予孫榮華辦理甲丁○非法入境事宜，使甲丁○得以於九十一年
五月二十一日冒用甲亥○外孫名義非法來臺，孫榮華則給付甲亥○數千元作為酬勞。
（四十四）甲丁○部分：
甲丁○係大陸地區人民，明知渠與國人甲亥○並無親屬關係，為達成來臺之目的，以
人民幣七萬五千元代價，透過孫榮華及大陸綽號「老劉」男子之安排，於九十一年五
月二十一日冒用甲亥○外孫名義非法來臺，嗣因逾期停留，經桃園縣警察局保安大隊
於九十二年九月二日在桃園縣八德市○○○街八十六號前緝獲，目前在宜蘭大陸人民
收容中心收容中。
（四十五）甲己○部分：
甲己○明知渠與大陸地區人民ａ○○並無親屬關係，仍提供渠之戶籍謄本、身分證影
本及診斷證明書等資料予左麗英辦理ａ○○入境事宜，使ａ○○得以於九十二年二月
十二日冒用甲己○外孫名義非法來臺。
（四十六）ａ○○部分：
ａ○○係大陸地區人民，明知渠與國人甲己○並無親屬關係，為達成來臺之目的，透
過左麗英之安排，於九十二年二月十二日冒用甲己○外孫名義非法來臺。
（四十七）ｃ○部分：
ｃ○明知渠與大陸地區人民ｙ○○並無親屬關係，仍提供渠之戶籍謄本、身分證影本
及診斷證明書等資料予孫榮華辦理ｙ○○入境事宜，使ｙ○○得以於九十一年十一月
二十九日冒用ｃ○外孫名義非法來臺。
（四十八）ｙ○○部分：
ｙ○○係大陸地區人民，明知渠與國人ｃ○並無親屬關係，為達成來臺之目的，以人
民幣五萬五千元代價透過孫榮華之安排，於九十一年十一月二十九日冒用ｃ○外孫名
義非法來臺，嗣因逾期停留，經桃園縣警察局八德分局廣興派出所於九十二年九月十
七日在桃園縣八德市○○路與廣隆街口中日超商前緝獲，目前在宜蘭大陸人民收容中
心收容中。
（四十九）Ｕ○○部分：
Ｕ○○係大陸地區人民，明知渠與國人郭清俊並無親屬關係，為達成來臺之目的，透
過孫榮華之安排，於九十一年三月八日冒用郭清俊外孫名義非法來臺。
（五十）ｕ○○部分：
ｕ○○係大陸地區人民，明知渠與國人李平並無親屬關係，為達成來臺之目的，以人
民幣七萬元代價透過孫榮華之安排，於九十一年十一月十二日冒用李平外孫名義非法
來臺，嗣因逾期停留，經臺北市警察局保安大隊第三中隊於九十二年十月十一日在臺
北市○○路與市○○道口緝獲。
（五十一）甲Ｌ○部分：
甲Ｌ○係大陸地區人民，明知渠與國人李學海並無親屬關係，為達成來臺之目的，透
過孫榮華之安排，於九十一年七月五日冒用李學海外孫名義非法來臺。
（五十二）未○○部分：
未○○係大陸地區人民，明知渠與國人郭天祥並無親屬關係，為達成來臺之目的，透
過孫榮華之安排，於九十一年十一月十二日冒用郭天祥外孫名義非法來臺。
（五十三）甲癸○部分：
甲癸○係大陸地區人民，明知渠與國人耿少山並無親屬關係，為達成來臺之目的，透
過孫榮華之安排，於九十二年三月十四日冒用耿少山外孫名義非法來臺。
（五十四）壬○○部分：
壬○○係大陸地區人民，明知渠與國人陳金生並無親屬關係，為達成來臺之目的，透
過孫榮華之安排，於九十一年三月二十七日冒用陳金生外孫名義非法來臺。
（五十五）巳○○部分：
巳○○係大陸地區人民，明知渠與國人張志遨並無親屬關係，為達成來臺之目的，透
過孫榮華之安排，於九十一年九月四日冒用張志遨外孫名義非法來臺。
（五十六）甲戊○部分：
甲戊○係大陸地區人民，明知渠與國人胡景祥並無親屬關係，為達成來臺之目的，透
過孫榮華之安排，於九十一年十一月十二日冒用胡景祥外孫名義非法來臺。
（五十七）甲Ｋ○部分：
甲Ｋ○係大陸地區人民，明知渠與國人陳江貴並無親屬關係，為達成來臺之目的，透
過孫榮華之安排，於九十一年八月四日冒用陳江貴外孫名義非法來臺。
（五十八）Ｌ○部分：
Ｌ○係大陸地區人民，明知渠與國人趙水生並無親屬關係，為達成來臺之目的，透過
孫榮華之安排，於九十二年一月二日冒用趙水生外孫名義非法來臺。
（五十九）甲○○部分：
甲○○係大陸地區人民，明知渠與國人藍儷並無親屬關係，為達成來臺之目的，透過
孫榮華之安排，於九十一年十一月十四日冒用藍儷外孫名義非法來臺。
（六十）甲丙○部分：
甲丙○係大陸地區人民，明知渠與國人陳世師並無親屬關係，為達成來臺之目的，透
過孫榮華之安排，於九十一年十二月二十日冒用陳世師外孫名義非法來臺。
（六十一）Ｆ○○部分：
Ｆ○○係大陸地區人民，明知渠與國人陳茂光並無親屬關係，為達成來臺之目的，透
過孫榮華之安排，於九十二年三月二十三日冒用陳茂光外孫名義非法來臺。
（六十二）ｘ○○部分：
ｘ○○係大陸地區人民，明知渠與國人霍維良並無親屬關係，為達成來臺之目的，透
過孫榮華之安排，於九十一年十一月七日冒用霍維良外孫名義非法來臺。
（六十三）Ｍ○部分：
Ｍ○係大陸地區人民，明知渠與國人謝全福並無親屬關係，為達成來臺之目的，透過
孫榮華之安排，於九十一年十一月二十日冒用謝全福外孫名義非法來臺。
（六十四）甲宇○部分：
甲宇○係大陸地區人民，明知渠與國人杜效優並無親屬關係，為達成來臺之目的，透
過孫榮華之安排，於九十一年十一月二十九日冒用杜效優外孫名義非法來臺。
（六十五）甲Ｈ○部分：
甲Ｈ○係大陸地區人民，明知渠與國人藍開奎並無親屬關係，為達成來臺之目的，透
過孫榮華之安排，於九十一年十一月二十五日冒用藍開奎外孫名義非法來臺。
（六十六）乙○○部分：
乙○○係大陸地區人民，明知渠與國人陳志勇並無親屬關係，為達成來臺之目的，透
過孫榮華之安排，於九十一年十二月二十四日冒用陳志勇外孫名義非法來臺。
（六十七）甲酉○部分：
甲酉○係大陸地區人民，明知渠與國人翁祥和並無親屬關係，為達成來臺之目的，透
過孫榮華之安排，於九十二年一月二十一日冒用翁祥和外孫名義非法來臺。
（六十八）甲Ａ○部分：
甲Ａ○係大陸地區人民，明知渠與國人劉志超並無親屬關係，為達成來臺之目的，透
過孫榮華之安排，於九十年十月十一日冒用劉志超外孫名義非法來臺。
（六十九）甲甲○部分：
甲甲○係大陸地區人民，明知渠與國人袁劍秋並無親屬關係，為達成來臺之目的，透
過孫榮華之安排，於九十一年十月三日冒用袁劍秋外孫名義非法來臺。
（七十）黃○○部分：
黃○○係大陸地區人民，明知渠與國人江鴻森並無親屬關係，為達成來臺之目的，以
人民幣六萬五千元代價，透過孫榮華之安排，於九十一年十一月七日冒用江鴻森外孫
名義非法來臺，嗣因逾期停留，經臺北市警察局北投分局緝獲，目前在宜蘭大陸人民
收容中心收容中。
（七十一）Ｉ○○部分：
Ｉ○○係大陸地區人民，明知渠與國人王澤萍並無親屬關係，為達成來臺之目的，透
過孫榮華之安排，於九十一年十一月七日冒用王澤萍外孫名義非法來臺。
（七十二）辛○○部分：
辛○○係大陸地區人民，明知渠與國人林天希並無親屬關係，為達成來臺之目的，透
過孫榮華之安排，於九十二年三月二十六日冒用林天希外孫名義非法來臺。
（七十三）地○○部分：
地○○係大陸地區人民，明知渠與國人林增金並無親屬關係，為達成來臺之目的，透
過孫榮華之安排，於九十二年一月三日冒用林增金孫子名義非法來臺。
（七十四）甲乙部分：
甲乙係大陸地區人民，明知渠與國人沈國武並無親屬關係，為達成來臺之目的，透過
孫榮華之安排，於九十二年二月十七日冒用沈國武外孫名義非法來臺。
（七十五）丙○○部分：
丙○○係大陸地區人民，明知渠與國人蘇登高並無親屬關係，為達成來臺之目的，以
人民幣七萬五千元代價，透過孫榮華之安排，於九十一年九月五日冒用蘇登高外孫名
義非法來臺，嗣因逾期停留，經桃園縣警察局中壢分局內壢派出所於九十二年十月二
十七日在桃園縣中壢市○○○路五二○號前緝獲，目前在宜蘭大陸人民收容中心收容
中。
（七十六）戌○○部分：
戌○○係大陸地區人民，明知渠與國人鄧慶志並無親屬關係，為達成來臺之目的，透
過孫榮華之安排，於九十一年十一月二十五日冒用鄧慶志外孫名義非法來臺。
（七十七）玄○○部分：
玄○○係大陸地區人民，明知渠與國人舒海成並無親屬關係，為達成來臺之目的，透
過孫榮華之安排，於九十二年三月十七日冒用舒海成外孫名義非法來臺。
（七十八）Ｋ○○部分：
Ｋ○○係大陸地區人民，明知渠與國人姜岩並無親屬關係，為達成來臺之目的，透過
孫榮華之安排，於九十二年二月二十四日冒用姜岩外孫名義非法來臺。
（七十九）甲卯○部分：
甲卯○係大陸地區人民，明知渠與國人陳金定並無親屬關係，為達成來臺之目的，透
過孫榮華之安排，於九十一年六月二十五日冒用陳金定外孫名義非法來臺。
（八十）庚○○部分：
庚○○係大陸地區人民，明知渠與國人吳德瑩並無親屬關係，為達成來臺之目的，透
過孫榮華之安排，於九十一年十月三日冒用吳德瑩外孫名義非法來臺。
（八十一）ｖ○○部分：
ｖ○○係大陸地區人民，明知渠與國人何大香並無親屬關係，為達成來臺之目的，透
過孫榮華之安排，於九十一年八月十六日冒用何大香外孫名義非法來臺。
（八十二）Ｈ○○部分：
Ｈ○○係大陸地區人民，明知渠與國人黃雙儒並無親屬關係，為達成來臺之目的，透
過孫榮華之安排，於九十二年三月十四日冒用黃雙儒外孫名義非法來臺。
（八十三）Ｙ○部分：
Ｙ○係大陸地區人民，明知渠與國人杜奇榮並無親屬關係，為達成來臺之目的，透過
孫榮華之安排，於九十二年二月五日冒用杜奇榮外孫名義非法來臺。
（八十四）丑○○部分：
丑○○係大陸地區人民，明知渠與國人孫維堂並無親屬關係，為達成來臺之目的，透
過孫榮華之安排，於九十一年十二月二十七日冒用孫維堂外孫名義非法來臺。
（八十五）甲辛○部分：
甲辛○係大陸地區人民，明知渠與國人李貴生並無親屬關係，為達成來臺之目的，以
人民幣七萬元之代價透過孫榮華之安排，於九十一年十二月二日冒用李貴生外孫名義
非法來臺，嗣因逾期停留，經臺北市警察局士林分局緝獲，目前在宜蘭大陸人民收容
中心收容中。
（八十六）Ｎ○○部分：
Ｎ○○係大陸地區人民，明知渠與國人邱志強並無親屬關係，為達成來臺之目的，透
過孫榮華之安排，於九十一年九月四日冒用邱志強外孫名義非法來臺。
（八十七）甲玄○部分：
甲玄○係大陸地區人民，明知渠與國人曾國華並無親屬關係，為達成來臺之目的，透
過孫榮華之安排，於九十一年十一月十二日冒用曾國華外孫名義非法來臺。
（八十八）甲Ｃ○部分：
甲Ｃ○係大陸地區人民，明知渠與國人劉高憲並無親屬關係，為達成來臺之目的，透
過孫榮華之安排，於九十二年二月八日冒用劉高憲外孫名義非法來臺。
（八十九）甲黃部分：
甲黃係大陸地區人民，明知渠與國人雲德光並無親屬關係，為達成來臺之目的，透過
孫榮華之安排，於九十一年十二月二日冒用雲德光外孫名義非法來臺。
（九十）Ｗ○○部分：
Ｗ○○係大陸地區人民，明知渠與國人鄭玉球並無親屬關係，為達成來臺之目的，透
過孫榮華之安排，於九十年十月四日冒用鄭玉球外孫名義非法來臺。
（九十一）甲庚○部分：
甲庚○係大陸地區人民，明知渠與國人徐時暘並無親屬關係，為達成來臺之目的，透
過孫榮華之安排，於九十一年一月二日冒用徐時暘外孫名義非法來臺。
（九十二）Ａ○○部分：
Ａ○○係大陸地區人民，明知渠與國人劉家強並無親屬關係，為達成來臺之目的，透
過孫榮華之安排，於九十一年十一月四日冒用劉家強外孫名義非法來臺。
（九十三）辰○○部分：
辰○○係大陸地區人民，明知渠與國人鍾順隆並無親屬關係，為達成來臺之目的，透
過孫榮華之安排，於九十一年十月四日冒用鍾順隆外孫名義非法來臺。
（九十四）甲壬○部分：
甲壬○係大陸地區人民，明知為來臺而與臺灣地區人民虛偽結婚係違法行為，為達成
來臺之目的，透過孫榮華之安排，於九十年十一月二十九日冒用莊楊瑞聰配偶名義非
法來臺。
（九十五）甲丑○部分：
甲丑○係大陸地區人民，明知渠與國人陳豪並無親屬關係，為達成來臺之目的，透過
孫榮華之安排，於九十二年六月二十五日冒用陳豪外孫名義非法來臺。
（九十六）甲寅○部分：
甲寅○係大陸地區人民，明知渠與國人余金印並無親屬關係，為達成來臺之目的，透
過孫榮華之安排，於九十二年六月十三日冒用余金印外孫名義非法來臺。
（九十七）ｇ○○部分：
ｇ○○係大陸地區人民，明知渠與國人王希明並無親屬關係，為達成來臺之目的，透
過孫榮華之安排，於九十二年六月十三日冒用王希明外孫名義非法來臺。
（九十八）申○○部分：
申○○係大陸地區人民，明知渠與國人侍步青並無親屬關係，為達成來臺之目的，透
過孫榮華之安排，於九十二年七月九日冒用侍步青外孫名義非法來臺。
（九十九）ｋ○○部分：
ｋ○○係大陸地區人民，明知渠與國人張瑩並無親屬關係，為達成來臺之目的，透過
孫榮華之安排，於九十二年七月八日冒用張瑩外孫名義非法來臺。
（一ＯＯ）ｔ○○部分：
ｔ○○係大陸地區人民，明知渠與國人朱鴻達並無親屬關係，為達成來臺之目的，透
過孫榮華之安排，於九十二年七月二十一日冒用朱鴻達外孫名義非法來臺。
（一○一）ｓ○○部分：
ｓ○○係大陸地區人民，明知渠與國人阮存殳並無親屬關係，為達成來臺之目的，透
過孫榮華之安排，於九十二年七月二日冒用阮存殳外孫名義非法來臺。
（一○二）ｍ○○部分：
ｍ○○係大陸地區人民，明知渠與國人林貽謀並無親屬關係，為達成來臺之目的，透
過孫榮華之安排，於九十二年五月十四日冒用林貽謀外孫名義非法來臺。
（一○三）ｚ○○部分：
ｚ○○係大陸地區人民，明知渠與國人翁惠芳並無親屬關係，為達成來臺之目的，透
過孫榮華之安排，於九十二年五月二十三日冒用翁惠芳外孫名義非法來臺。
（一○四）己○○部分：
己○○明知渠與大陸地區○○○道燕並無親屬關係，經由陳江貴之介紹，提供渠之戶
籍謄本、身分證影本及診斷證明書等資料予孫榮華辦理Ｊ○○入境事宜，使Ｊ○○得
以於九十一年十一月七日冒用己○○外孫名義非法來臺。
（一○五）Ｊ○○部分：
Ｊ○○係大陸地區人民，明知渠與國人己○○並無親屬關係，為達成來臺之目的，透
過孫榮華之安排，於九十一年十一月七日冒用己○○外孫名義非法來臺。
（一○六）甲午○部分：
甲午○明知渠與大陸地區人民ｅ○○並無親屬關係，經由賈殿祥之介紹，提供渠之戶
籍謄本、身分證影本及診斷證明書等資料予孫榮華辦理ｅ○○入境事宜，使ｅ○○得
以於九十一年十二月二十七日冒用甲午○外孫名義非法來臺。
（一○七）ｅ○○部分：
ｅ○○係大陸地區人民，明知渠與國人甲午○並無親屬關係，為達成來臺之目的，透
過孫榮華之安排，於九十一年十二月二十七日冒用甲午○外孫名義非法來臺。
（一○八）甲地○部分：
甲地○明知渠與大陸地區人民Ｑ○○並無親屬關係，仍提供渠之戶籍謄本、身分證影
本及診斷證明書等資料予孫榮華辦理Ｑ○○入境事宜，使Ｑ○○得以於九十一年九月
二十日冒用甲地○外孫名義非法來臺。
（一Ｏ九）Ｑ○○部分：
Ｑ○○係大陸地區人民，明知渠與國人甲地○並無親屬關係，為達成來臺之目的，透
過孫榮華之安排，於九十一年九月二十日冒用甲地○外孫名義非法來臺。
（一一Ｏ）Ｒ○○部分：
Ｒ○○明知渠與大陸地區人民午○○、陳金財二人並無親屬關係，仍於九十年間提供
渠之戶籍謄本、身分證影本及診斷證明書等資料予孫榮華辦理午○○、陳金財二人入
境事宜，使午○○得以於九十一年五月三日冒用Ｒ○○外孫名義非法來臺，另陳金財
之申請案雖已獲入出境管理局核准，惟尚未來臺。
（一一一）午○○部分：
午○○係大陸地區人民，明知渠與國人Ｒ○○並無親屬關係，為達成來臺之目的，透
過孫榮華之安排，於九十一年五月三日冒用Ｒ○○外孫名義非法來臺。
（一一二）ｊ○○部分：
ｊ○○係大陸地區人民，明知渠與國人田文斌（已歿）並無親屬關係，為達成來臺之
目的，透過孫榮華之安排，於九十一年十一月二日冒用田文斌外孫名義非法來臺。
（一一三）ｈ○○部分：
ｈ○○明知渠與大陸地區人民甲天○並無親屬關係，仍提供渠之戶籍謄本、身分證影
本及診斷證明書等資料予孫榮華辦理甲天○入境事宜，使甲天○得以於九十一年八月
四日冒用ｈ○○外孫名義非法來臺。
（一一四）甲天○部分：
甲天○係大陸地區人民，明知渠與國人ｈ○○並無親屬關係，為達成來臺之目的，透
過孫榮華之安排，於九十一年八月四日冒用ｈ○○外孫名義非法來臺。
（一一五）丁○○部分：
丁○○明知渠與大陸地區人民高南山並無親屬關係，仍於九十一年底提供渠之戶籍謄
本、身分證影本及診斷證明書等資料予孫榮華辦理高南山入境事宜，高南山之申請案
雖已獲入出境管理局核准，惟尚未來臺。
（一一六）甲子○部分：
甲子○明知渠與大陸地區人民邱寶鋒並無親屬關係，仍於九十一年底提供渠之戶籍謄
本、身分證影本及診斷證明書等資料予孫榮華辦理邱寶鋒入境事宜，邱寶鋒之申請案
雖已獲入出境管理局核准，惟尚未來臺。
（一一七）Ｇ○○部分：
Ｇ○○明知渠與大陸地區○○○道鋒並無親屬關係，仍於八十九年底提供渠之戶籍謄
本、身分證影本及診斷證明書等資料予人蛇集團辦理Ｚ○○非法入境事宜，使Ｚ○○
得以於九十年二月二十八日冒用Ｇ○○外孫名義非法來臺。
（一一八）Ｚ○○部分：
Ｚ○○係大陸地區人民，明知渠與國人Ｇ○○並無親屬關係，為達成來臺之目的，透
過人蛇集團之安排，於九十年二月二十八日冒用Ｇ○○外孫名義非法來臺。
（一一九）子○○部分：
子○○係大陸地區人民，明知渠與國人王璞並無親屬關係，為達成來臺之目的，透過
左麗英、酉○○之安排，於九十一年十月十八日冒用王璞外孫名義非法來臺。
（一二Ｏ）甲未○部分：
甲未○係大陸地區人民，明知渠與國人張達孝並無親屬關係，為達成來臺之目的，透
過左麗英、酉○○之安排，於九十一年八月十二日冒用張達孝外孫名義非法來臺。
（一二一）宇○○部分：
宇○○係大陸地區人民，明知渠與國人顧家麟並無親屬關係，為達成來臺之目的，透
過左麗英、酉○○之安排，於九十一年九月六日冒用顧家麟外孫名義非法來臺。
（一二二）ｆ○○部分：
ｆ○○係大陸地區人民，明知渠與國人李輝虎（已歿）並無親屬關係，為達成來臺之
目的，透過左麗英之安排，於九十一年八月十九日冒用李輝虎外孫名義非法來臺。
（一二三）ｐ○部分：
ｐ○係大陸地區人民，明知渠與國人胡義盛並無親屬關係，為達成來臺之目的，透過
孫榮華之安排，於九十二年七月二日冒用胡義盛外孫名義非法來臺。
（一二四）ｌ○○部分：
ｌ○○係大陸地區人民，明知渠與國人翟玉祥並無親屬關係，為達成來臺之目的，透
過孫榮華之安排，於九十二年六月十日冒用翟玉祥外孫名義非法來臺。
（一二八）劉文貴部分：
劉文貴明知渠與大陸地區人民林淑鳳並無親屬關係，於九十年間提供渠之戶籍謄本、
身分證影本及診斷證明書等資料予酉○○辦理林淑鳳入境事宜，使林淑鳳得以於九十
一年一月九日冒用劉文貴外孫名義非法來臺，酉○○則給付劉文貴新台幣六萬元作為
酬勞。
（一二九）林淑鳳部分：
林淑鳳係大陸地區人民，明知渠與國人劉文貴並無親屬關係，為達成來臺之目的，透
過周化男之安排，於九十一年一月九日冒用劉文貴外孫名義非法來臺。
二、案經法務部調查局台北市調查處移送暨本檢察官自動檢舉偵辦。
            證據並所犯法條
一、證據及待證事實一覽表
├────┼──────────────┼─────────────────┤
│        │                            │證明ｂ○收受孫榮華六萬元酬勞，同意│
│        │                            │提供渠之戶籍謄本、身份證影本及診斷│
│        │                            │證明書等資料予孫榮華，配合孫榮華辦│
│        │ｂ○92.08.04調查筆錄乙份    │理大陸地區人民Ｘ○○申請入境事宜，│
│        │                            │使Ｘ○○得以於九十一年十月二十九日│
│        │                            │利用假親屬關係非法來臺。ｂ○並坦承│
│        │                            │曾介紹國人李平、郭天祥、趙水生、曾│
│        │                            │國華及劉高憲等人予孫榮華，俾辦理大│
│        │                            │陸地區人民非法入境事宜。          │
│        ├──────────────┼─────────────────┤
│        │李學海92.05.01調查筆錄、    │指證介紹人為ｂ○。                │
│   二   │羅坤然92.04.03調查筆錄、    │                                  │
│        │周本福92.05.05調查筆錄、    │                                  │
│        │束成義92.05.01調查筆錄、    │                                  │
│        │甲乙哲92.06.11調查筆錄影本各│                                  │
│        │乙份                        │                                  │
│        ├──────────────┼─────────────────┤
│        │Ｘ○○、ｕ○○、甲Ｌ○、李賽│證明該等已入境。                  │
│        │蘭、Ｌ○、孫曉勇、陳德銀、張│                                  │
│        │章榮、甲玄○、甲Ｃ○等人入出│                                  │
│        │境紀錄影本各乙份            │                                  │
├────┼──────────────┼─────────────────┤
│        │                            │證明甲Ｆ於孫榮華在臺同居人鄭鳴返陸│
│        │甲Ｆ92.06.05、92.08.08調查筆│期間與孫榮華姘居，並曾協助孫榮華人│
│        │錄各乙份                    │蛇集團辦理大陸地區人民非法進入臺灣│
│   三   │                            │地區相關手續。                    │
│        ├──────────────┼─────────────────┤
│        │                            │證明係由江詩題申請甲Ｆ來臺手續，鄭│
│        │江詩題92.06.05調查筆錄乙份  │菁並曾告知渠有一名友人相當有力，可│
│        │                            │讓大陸地區人民來臺依親。          │
├────┼──────────────┼─────────────────┤
│        │                            │證明ｒ○○收受一萬元酬勞，同意提供│
│        │ｒ○○92.08.08調查筆錄乙份，│渠之戶籍謄本、身份證影本及診斷證明│
│   四   │林愛金入境申請資料及入出境紀│書等資料予楚江海（音）、「阿玲」（│
│        │錄影本各乙份                │即林水康，使用0000000000之行動電話│
│        │                            │）二人，俾利用假親屬關係申請大陸地│
│        │                            │區人民林愛金非法來臺手續。        │
├────┼──────────────┼─────────────────┤
│        │                            │證明甲戌與大陸地區人民甲Ｇ○並無親│
│        │                            │屬關係，仍同意以三萬元代價，提供渠│
│   五   │甲戌92.08.08調查筆錄乙份    │之戶籍謄本、身份證影本及診斷證明書│
│        │                            │等資料予甲辰○辦理甲Ｇ○非法來臺手│
│        │                            │續。                              │
├────┼──────────────┼─────────────────┤
│        │                            │證明林水康以五千元代價，請甲辰○介│
│   六   │甲辰○92.08.06調查筆錄乙份  │紹國人甲戌予孫榮華擔任大陸地區人民│
│        │                            │甲Ｇ○在臺假親屬。                │
├────┼──────────────┼─────────────────┤
│        │                            │（一）證明大陸地區人民甲Ｇ○與國人│
│        │                            │      甲戌並無親屬關係，係透過孫榮│
│        │                            │      華等人蛇集團之安排，於九十二│
│        │甲Ｇ○92.07.01調查筆錄乙份及│      年六月十日利用假親屬關係非法│
│   七   │入出境紀錄影本乙份          │      來臺，嗣於九十二年七月一日在│
│        │                            │      臺北市○○街46號六樓49室謝小│
│        │                            │      興住處被本處查獲。          │
│        │                            │（二）證明謝小興欲為甲Ｇ○介紹工作│
│        │                            │      。                          │
├────┼──────────────┼─────────────────┤
│        │                            │證明戊○○與大陸地區人民甲申○並無│
│        │戊○○92.08.07調查筆錄乙份，│親屬關係，仍同意以二千元代價，提供│
│   八   │甲申○入境申請資料及入境紀錄│渠之戶籍謄本、身份證影本及診斷證明│
│        │影本各乙份                  │書等資料予林水康、孫榮華二人辦理黃│
│        │                            │國銓非法入境手續。                │
├────┼──────────────┼─────────────────┤
│        │                            │（一）證明ｄ○於九十一年間提供渠之│
│        │                            │      戶籍謄本、身份證影本及診斷證│
│        │ｄ○92.06.09調查筆錄影本、  │      明書等資料予陳敬、林水康二人│
│        │92.08.15調查筆錄各乙份，梁大│      辦理大陸地區人民寅○○非法入│
│   九   │茂調查筆錄影本乙份，寅○○入│      境事宜。                    │
│        │境申請資料及入境紀錄影本各乙│（二）證明陳敬（年約六十歲）曾向徐│
│        │份                          │      強表示：找人頭擔保大陸地區人│
│        │                            │      民來臺可獲三萬元之酬勞，ｄ○│
│        │                            │      遂將梁大茂介紹予陳敬。      │
├────┼──────────────┼─────────────────┤
│        │梁大茂92.05.01調查筆錄影本乙│證明莊義傑係冒用梁大茂外孫名義申請│
│   十   │份，莊義傑入境申請資料影本及│入境，並於九十二年四月二十六日非法│
│        │入出境紀錄影本各乙份        │來臺。                            │
├────┼──────────────┼─────────────────┤
│        │天○92.08.15調查筆錄乙份，孫│證明天○受孫榮華請託，以假冒之親屬│
│  十一  │忠朝及陳碧霞入境申請資料影本│關係辦理大陸地區人民孫忠朝、陳碧霞│
│        │各乙份                      │二人非法來臺手續，並已獲核准入境。│
├────┼──────────────┼─────────────────┤
│        │                            │（一）證明酉○○在孫榮華來臺前，曾│
│        │                            │      受大陸來臺人士請託，以假冒之│
│        │                            │      親屬關係辦理該等大陸親友非法│
│        │酉○○92.08.04調查筆錄乙份，│      來臺手續。                  │
│        │謝阿毛92.04.04調查筆錄、    │（二）證明酉○○給付左麗英介紹之人│
│  十二  │王璞92.06.24調查筆錄、      │      頭，每人五萬元至六萬元不等，│
│        │張達孝92.06.03 調查筆錄、   │      左麗英則可獲得介紹費五千元至│
│        │顧家麟92.06.09調查筆錄影本各│      一萬元不等。                │
│        │乙份，                      │（三）證明酉○○認識並蒐購顧家麟（│
│        │左麗英92.04.08與92.04.14調查│      外孫女：宇○○）、王璞（外孫│
│        │筆錄影本各乙份              │      女：子○○）、張達孝（外孫：│
│        │                            │      甲未○）、亥○○（外孫女：林│
│        │                            │      美玉）及李輝虎（外孫：ｆ○○│
│        │                            │      ）等人之證件辦理大陸地區人民│
│        │                            │      非法來臺手續。              │
├────┼──────────────┼─────────────────┤
│        │亥○○92.08.08調查筆錄乙份，│證明亥○○受左麗英請託，以假冒之親│
│  十三  │Ｂ○○入境申請資料及入出境紀│屬關係辦理大陸地區人民Ｂ○○非法來│
│        │錄影本各乙份                │臺手續。                          │
├────┼──────────────┼─────────────────┤
│        │Ｅ○○92.05.06調查筆錄乙份  │證明Ｅ○○委託孫榮華辦理大陸地區人│
│        │                            │民甲Ｂ入境事宜。                  │
│        ├──────────────┼─────────────────┤
│        │Ｅ○○92.06.12調查筆錄乙份  │證明Ｅ○○願意提供渠之簽名字跡供本│
│        │                            │局進行筆跡鑑定。                  │
│        ├──────────────┼─────────────────┤
│        │Ｅ○○92.08.07調查筆錄乙份  │證明大陸地區人民甲Ｂ未與Ｅ○○同住│
│  十四  │                            │並善盡照顧之責，目前行方不明。    │
│        ├──────────────┼─────────────────┤
│        │法務部調查局鑑定通知書乙份，│證明Ｅ○○簽名字跡與孫榮華扣押物編│
│        │孫榮華扣押物編號3-002帳冊紀 │號3-002帳冊記事本上之簽名字跡相同 │
│        │錄Ｅ○○簽名及92.06.12簽名各│。                                │
│        │乙份                        │                                  │
│        ├──────────────┼─────────────────┤
│        │                            │證明甲Ｂ已入境。                  │
│        │甲Ｂ入出境紀錄影本乙份      │                                  │
│        │                            │                                  │
├────┼──────────────┼─────────────────┤
│        │                            │（一）證明甲Ｉ○曾提供渠之戶籍謄本│
│        │                            │      、身份證影本及診斷證明書等資│
│        │                            │      料予孫榮華，欲以假冒之親屬關│
│        │                            │      係辦理大陸地區人民陳孝興非法│
│  十五  │甲Ｉ○92.06.26調查筆錄乙份  │      來臺手續，惟於入出境管理局要│
│        │                            │      求提出血統證明供審核時終止申│
│        │                            │      請。                        │
│        │                            │（二）證明甲Ｉ○係Ｅ○○介紹予孫榮│
│        │                            │      華之人頭。                  │
├────┼──────────────┼─────────────────┤
│        │                            │證明甲宙○應孫榮華姊孫淑貞之要求，│
│        │                            │擔任大陸地區人民陳美尊假親屬，並提│
│  十六  │甲宙○92.08.05調查筆錄乙份  │供渠之戶籍謄本、身份證影本及診斷證│
│        │                            │明書等資料予孫榮華，俾以假親屬關係│
│        │                            │申請陳美尊非法來臺。              │
├────┼──────────────┼─────────────────┤
│        │                            │證明Ｃ○○擔任大陸地區人民宙○○在│
│  十七  │Ｃ○○92.07.01談話紀錄乙份  │臺假親數。                        │
│        │                            │                                  │
├────┼──────────────┼─────────────────┤
│        │                            │（一）證明宙○○九十二年一月十二日│
│        │                            │      係第三次以假冒之親屬關係來臺│
│        │                            │      ，前兩次均冒用鄰居林振懷兒子│
│        │                            │      名義陪同來臺探視假伯父林振聲│
│  十八  │宙○○92.07.01調查筆錄及相關│      。                          │
│        │通訊監察作業譯文影本各乙份  │（二）證明孫榮華協助宙○○偽造大陸│
│        │                            │      居民身份證，並辦理以探視林家│
│        │                            │      冰名義非法來臺手續。        │
│        │                            │（三）證明Ｃ○○係宙○○友人而非外│
│        │                            │      公。                        │
├────┼──────────────┼─────────────────┤
│        │                            │證明卯○○透過鄭蓉介紹，同意以三萬│
│        │                            │元代價，提供渠之戶籍謄本、身份證影│
│  十九  │卯○○92.08.06調查筆錄乙份，│本及診斷證明書等資料予孫榮華辦理無│
│        │甲Ｅ入出境紀錄影本乙份      │親屬關係之大陸地區人民甲Ｅ非法來臺│
│        │                            │手續。                            │
├────┼──────────────┼─────────────────┤
│        │                            │證明甲Ｊ○透過吳桂蘭介紹，同意以三│
│        │                            │萬元代價，提供渠之戶籍謄本、身份證│
│  二十  │甲Ｊ○92.08.04調查筆錄乙份  │影本及診斷證明書等資料予孫榮華辦理│
│        │                            │無親屬關係之大陸地區人民李永新非法│
│        │                            │來臺手續。                        │
├────┼──────────────┼─────────────────┤
│        │                            │證明Ｐ○○提供渠之戶籍謄本、身份證│
│ 二十一 │Ｐ○○92.08.04調查筆錄乙份  │影本及診斷證明書等資料予孫榮華辦理│
│        │                            │無親屬關係之大陸地區人民邱和強非法│
│        │                            │來臺手續。                        │
├────┼──────────────┼─────────────────┤
│        │                            │證明甲巳○透過李平介紹，提供渠之戶│
│ 二十二 │甲巳○92.05.09調查筆錄乙份，│籍謄本、身份證影本及診斷證明書等資│
│        │癸○○入出境紀錄影本乙份    │料予孫榮華辦理無親屬關係之大陸地區│
│        │                            │人民癸○○非法來臺手續。          │
├────┼──────────────┼─────────────────┤
│        │                            │（一）證明ｏ○○同意以三萬元代價，│
│        │                            │      提供渠之戶籍謄本、身份證影本│
│        │                            │      及診斷證明書等資料予孫榮華辦│
│        │ｏ○○92.08.08調查筆錄乙份，│      理無親屬關係之大陸地區人民邱│
│ 二十三 │Ｏ○○92.10.20調查筆錄乙份，│      玉珍非法來臺手續。          │
│        │Ｏ○○入出境紀錄影本乙份，邱│（二）證明Ｏ○○以人民幣一萬五千元│
│        │玉珍保證書乙份              │      之代價，透過孫榮華、鄭鳴母章│
│        │                            │      秀華之安排，於九十二年七月八│
│        │                            │      日冒用ｏ○○外孫名義非法來臺│
│        │                            │      。                          │
├────┼──────────────┼─────────────────┤
│        │                            │（一）證明ｉ○係透過孫榮華、鄭鳴母│
│        │                            │      章秀華、鄭鳴弟「阿秋」等人之│
│        │                            │      安排，以人民幣三萬五千元之代│
│ 二十四 │ｉ○92.06.03及92.08.12調查筆│      價與ｑ○○在陸辦理假結婚相關│
│        │錄各乙份                    │      手續。                      │
│        │                            │（二）證明ｉ○與鄭鳴同班機抵臺後，│
│        │                            │      係由邱人暐前往接機。        │
├────┼──────────────┼─────────────────┤
│        │                            │（一）證明ｑ○○提供相關證明文件予│
│        │                            │      孫榮華配合辦理ｉ○假結婚及非│
│        │                            │      法來臺手續，ｑ○○則獲取七萬│
│        │                            │      元之酬勞。                  │
│        │                            │（二）證明ｑ○○赴陸辦理假結婚手續│
│        │                            │      ，係由鄭鳴母章秀華及鄭鳴弟前│
│ 二十五 │ｑ○○92.06.03及92.08.12調查│      往接機，赴陸期間均住宿在章秀│
│        │筆錄各乙份                  │      華處，而在福州市辦理體檢等相│
│        │                            │      關結婚手續及費用，皆由章秀華│
│        │                            │      等人代為辦理與支付。        │
│        │                            │（三）證明ｑ○○、邱人暐二人陪同張│
│        │                            │      芬申報流動戶口後，ｑ○○即自│
│        │                            │      行離去，ｉ○則隨同邱人暐離開│
│        │                            │      ，並未履行夫妻同居義務。    │
├────┼──────────────┼─────────────────┤
│        │                            │證明Ｔ○○係透過鄭鳴及鄭鳴母章秀華│
│        │Ｔ○○92.08.11調查筆錄及入出│之安排，以人民幣二萬元之代價，於九│
│ 二十六 │境紀錄影本各乙份            │十二年三月與高雙喜辦理假結婚相關手│
│        │                            │續，並於九十二年六月二十八日非法來│
│        │                            │臺。                              │
├────┼──────────────┼─────────────────┤
│        │                            │（一）證明Ｄ○○受大陸堂兄林澄書委│
│        │                            │      託，請孫榮華協助辦理林澄書女│
│        │Ｄ○○92.04.03及92.08.04調查│      婿林輝以假親屬關係非法來臺手│
│ 二十七 │筆錄各乙份                  │      續，並支付十六萬元予孫榮華。│
│        │                            │（二）證明Ｄ○○提供基隆市○○路七│
│        │                            │      十一號五樓房舍予非法來臺之大│
│        │                            │      陸地區人民林輝居住。        │
├────┼──────────────┼─────────────────┤
│        │                            │證明Ｓ○○於九十二年一月間，受孫榮│
│        │                            │華委託，請基資不詳之友人李○炳，以│
│        │                            │換貼照片方式，偽造大陸地區人民「李│
│ 二十八 │Ｓ○○92.08.15調查筆錄乙份  │建勝」之中華民國國民身份證，以協助│
│        │                            │「李建勝」在臺工作，並收取孫榮華一│
│        │                            │萬元酬勞。                        │
├────┼──────────────┼─────────────────┤
│        │                            │證明周琴係以探視渠繼父柯政鎮名義來│
│  三十  │周琴92.07.01調查筆錄及入境申│臺，惟在臺期間並未與繼父柯政鎮同住│
│        │請資料影本各乙份            │，而是以時薪九十元受僱於「運宏電子│
│        │                            │有限公司」擔任作業員工作。        │
├────┼──────────────┼─────────────────┤
│        │                            │證明Ｖ○○與劉惠貞二人透過ｗ○○之│
│        │ｗ○○92.11.05調查筆錄乙份及│帶領及孫榮華之安排，一同自大陸搭乘│
│        │Ｖ○○92.11.05調查筆錄乙份  │班機轉機，於九十年八月二十二日冒用│
│        │                            │裴慶安外孫名義非法來臺。          │
│        ├──────────────┼─────────────────┤
│        │                            │證明ｗ○○與孫榮華等人於收取人民幣│
│        │劉惠貞92.04.16調查筆錄影本乙│八萬元後，隨即安排劉惠貞以假親屬關│
│        │份                          │係非法來臺，而Ｖ○○亦以相同方式來│
│        │                            │臺。                              │
│        ├──────────────┼─────────────────┤
│        │0000000000、0000000000及    │證明劉惠貞所言之接機及居間介紹者孫│
│        │00000000000線行動電話查詢回│青養與孫秀玉夫婦應係孫青端與ｗ○○│
│ 三十一 │覆單影本各乙份，孫清養戶籍資│夫婦。                            │
│        │料影本乙份                  │                                  │
│        ├──────────────┼─────────────────┤
│        │                            │證明Ｖ○○之申請來臺手續係透過孫榮│
│        │                            │華之安排，由孫榮華持相關申請資料以│
│        │洪清陽扣押物編號8-1Ｖ○○入 │不實親屬關係委由「正泰旅行社」（負│
│        │境申請書影本乙份，Ｖ○○入境│責人：洪清陽）向內政部警政署入出境│
│        │申請資料及入出境紀錄影本各乙│管理局提出申請，獲准後於九十年八月│
│        │份                          │二十二日搭乘中華航空公司CI-642班機│
│        │                            │冒用裴慶安外孫名義非法來臺。      │
├────┼──────────────┼─────────────────┤
│        │甲Ｄ○92.04.03調查筆錄影本  │證明甲Ｄ○協助孫榮華，提供非法入境│
│        │乙份                        │之大陸地區人民鄭錦繡與林愛金二人在│
│        │                            │臺住所。                          │
│        ├──────────────┼─────────────────┤
│        │                            │證明甲Ｄ○與大陸地區人民甲Ａ○、國│
│        │甲Ｄ○92.09.03調查筆錄乙份  │人劉志超、鄭蓉等人均認識，甲Ｄ○曾│
│        │                            │請孫榮華協助匯款予大陸親友，亦曾收│
│        │                            │取孫榮華款項。                    │
│        ├──────────────┼─────────────────┤
│        │                            │證明甲Ｄ○與孫榮華熟識。          │
│        │劉志宏92.04.17調查筆錄影本乙│                                  │
│        │份                          │                                  │
│        ├──────────────┼─────────────────┤
│ 三十二 │                            │證明陳麗清申請0000-000-000行動電話│
│        │陳麗清92.04.25調查筆錄乙份  │供甲Ｄ○使用。                    │
│        │                            │                                  │
│        ├──────────────┼─────────────────┤
│        │                            │證明甲Ｄ○於九十年間介紹劉志超提供│
│        │劉志超92.04.16調查筆錄影本乙│渠之戶籍謄本、身份證影本及診斷證明│
│        │份                          │書等資料予孫榮華辦理大陸地區人民鄭│
│        │                            │木金非法入境事宜。                │
│        ├──────────────┼─────────────────┤
│        │                            │證明鄭錦係非法來臺之大陸地區人民，│
│        │鄭錦92.04.03調查筆錄影本乙份│並於甲Ｄ○住所被本處緝獲。        │
│        │                            │                                  │
│        ├──────────────┼─────────────────┤
│        │林愛金92.04.03調查筆錄影本兩│證明林愛金係非法來臺之大陸地區人民│
│        │份                          │，並於甲Ｄ○住所被本處緝獲。      │
├────┼──────────────┼─────────────────┤
│        │甲亥○92.10.16調查筆錄乙份，│證明大陸地區人民甲丁○與國人甲亥○│
│        │甲丁○92.09.02偵訊筆錄影本及│並無親屬關係，係經孫榮華之安排，冒│
│        │92.09.05調查筆錄各乙份，孫榮│用甲亥○外孫名義非法來臺。        │
│ 三十四 │華扣押物編號3-002帳冊紀錄第 │                                  │
│        │33 頁甲亥○收款紀錄影本乙份 │                                  │
│        │，甲丁○入境申請資料及入出境│                                  │
│        │紀錄影本各乙份              │                                  │
├────┼──────────────┼─────────────────┤
│        │                            │證明甲己○提供渠之戶籍謄本、身份證│
│        │甲己○92.09.15調查筆錄乙份，│影本及診斷證明書等資料予左麗英辦理│
│ 三十五 │ａ○○入出境紀錄影本乙份    │ａ○○非法入境事宜，使ａ○○得以於│
│        │                            │九十二年二月十二日冒用甲己○外孫名│
│        │                            │義非法來臺。                      │
├────┼──────────────┼─────────────────┤
│        │ｙ○○92.09.17偵訊筆錄影本及│證明大陸地區人民ｙ○○與國人ｃ○並│
│        │92.09.19調查筆錄各乙份，孫榮│無親屬關係，係透過孫榮華及渠姊陳艷│
│        │華扣押物編號18-002帳冊紀錄第│貞之安排，於九十一年十一月二十九日│
│ 三十六 │1頁ｙ○○付款紀錄及孫榮華扣 │冒用ｃ○外孫名義非法來臺。        │
│        │押物編號3-002帳冊紀錄第10頁 │                                  │
│        │ｃ○收款紀錄影本各乙份      │                                  │
├────┼──────────────┼─────────────────┤
│        │崔鳳英92.04.21調查筆錄影本乙│證明大陸地區人民Ｕ○○與國人郭清俊│
│        │份，Ｕ○○入境申請資料及入出│並無親屬關係，係透過孫榮華之安排，│
│ 三十七 │境紀錄影本各乙份            │於九十一年三月八日冒用郭清俊外孫名│
│        │                            │義非法來臺。                      │
├────┼──────────────┼─────────────────┤
│        │ｕ○○92.10.22調查筆錄乙份，│證明大陸地區人民ｕ○○與國人李平並│
│ 三十八 │ｕ○○入境申請資料及入出境紀│無親屬關係，係以人民幣七萬元之代價│
│        │錄影本各乙份                │，透過孫榮華之安排，於九十一年十一│
│        │                            │月十二日冒用李平外孫名義非法來臺。│
├────┼──────────────┼─────────────────┤
│        │                            │證明大陸地區人民甲Ｌ○與國人李學海│
│ 三十九 │李學海92.05.01調查筆錄影本乙│並無親屬關係，係透過孫榮華之安排，│
│        │份，甲Ｌ○入出境紀錄影本乙份│於九十一年七月五日冒用李學海外孫名│
│        │                            │義非法來臺。                      │
├────┼──────────────┼─────────────────┤
│        │                            │證明大陸地區人民未○○與國人郭天祥│
│  四十  │郭天祥92.04.18調查筆錄影本乙│並無親屬關係，係透過孫榮華之安排，│
│        │份，未○○入出境紀錄影本乙份│於九十一年十一月十二日冒用郭天祥外│
│        │                            │孫名義非法來臺。                  │
├────┼──────────────┼─────────────────┤
│        │                            │證明大陸地區人民甲癸○與國人耿少山│
│ 四十一 │耿少山92.04.28調查筆錄影本乙│並無親屬關係，係透過孫榮華之安排，│
│        │份，甲癸○入出境紀錄影本乙份│於九十二年三月十四日冒用耿少山外孫│
│        │                            │名義非法來臺。                    │
├────┼──────────────┼─────────────────┤
│        │陳金生92.04.17及92.05.06調查│證明大陸地區人民壬○○與國人陳金生│
│ 四十二 │筆錄影本各乙份，壬○○入出境│並無親屬關係，係透過孫榮華之安排，│
│        │紀錄影本乙份                │於九十一年三月二十七日冒用陳金生外│
│        │                            │孫名義非法來臺。                  │
├────┼──────────────┼─────────────────┤
│        │張志遨92.04.17調查筆錄影本乙│證明大陸地區人民巳○○與國人張志遨│
│ 四十三 │份，巳○○入出境紀錄影本乙份│並無親屬關係，係透過孫榮華之安排，│
│        │                            │於九十一年九月四日冒用張志遨外孫名│
│        │                            │義非法來臺。                      │
├────┼──────────────┼─────────────────┤
│        │胡景祥92.04.17調查筆錄影本乙│證明大陸地區人民甲戊○與國人胡景祥│
│ 四十四 │份，甲戊○入境申請資料及入出│並無親屬關係，係透過孫榮華之安排，│
│        │境紀錄影本各乙份            │於九十一年十一月十二日冒用胡景祥外│
│        │                            │孫名義非法來臺。                  │
├────┼──────────────┼─────────────────┤
│        │                            │證明大陸地區人民甲Ｋ○與國人陳江貴│
│ 四十五 │陳江貴92.04.23調查筆錄影本乙│並無親屬關係，係透過孫榮華之安排，│
│        │份，甲Ｋ○入出境紀錄影本乙份│於九十一年八月四日冒用陳江貴外孫名│
│        │                            │義非法來臺。                      │
├────┼──────────────┼─────────────────┤
│        │                            │證明大陸地區人民Ｌ○與國人趙水生並│
│ 四十六 │趙水生92.04.17調查筆錄影本乙│無親屬關係，係透過孫榮華之安排，於│
│        │份，Ｌ○入出境紀錄影本乙份  │九十二年一月二日冒用趙水生外孫名義│
│        │                            │非法來臺。                        │
├────┼──────────────┼─────────────────┤
│        │                            │證明大陸地區人民甲○○與國人藍儷並│
│ 四十七 │藍儷92.04.24調查筆錄影本乙份│無親屬關係，係透過孫榮華之安排，於│
│        │，甲○○入出境紀錄影本乙份  │九十一年十一月十四日冒用藍儷外孫名│
│        │                            │義非法來臺。                      │
├────┼──────────────┼─────────────────┤
│        │                            │證明大陸地區人民甲丙○與國人陳世師│
│ 四十八 │陳世師92.04.25調查筆錄影本乙│並無親屬關係，係透過孫榮華之安排，│
│        │份，甲丙○入出境紀錄影本乙份│於九十一年十二月二十日冒用陳世師外│
│        │                            │孫名義非法來臺。                  │
├────┼──────────────┼─────────────────┤
│        │                            │證明大陸地區人民Ｆ○○與國人陳茂光│
│ 四十九 │陳茂光92.05.05調查筆錄影本乙│並無親屬關係，係透過孫榮華之安排，│
│        │份，Ｆ○○入出境紀錄影本乙份│於九十二年三月二十三日冒用陳茂光外│
│        │                            │孫名義非法來臺。                  │
├────┼──────────────┼─────────────────┤
│        │霍維良92.04.30調查筆錄影本乙│證明大陸地區人民ｘ○○與國人霍維良│
│  五十  │份，ｘ○○入出境紀錄影本乙份│並無親屬關係，係透過孫榮華之安排，│
│        │                            │於九十一年十一月七日冒用霍維良外孫│
│        │                            │名義非法來臺。                    │
├────┼──────────────┼─────────────────┤
│        │謝全福92.04.25調查筆錄影本乙│證明大陸地區人民Ｍ○與國人謝全福並│
│ 五十一 │份，Ｍ○入境申請資料及入出境│無親屬關係，係透過孫榮華之安排，於│
│        │紀錄影本各乙份              │九十一年十一月二十日冒用謝全福外孫│
│        │                            │名義非法來臺。                    │
├────┼──────────────┼─────────────────┤
│        │                            │證明大陸地區人民甲宇○與國人杜效優│
│ 五十二 │杜效優92.04.24調查筆錄影本乙│並無親屬關係，係透過孫榮華之安排，│
│        │份，甲宇○入出境紀錄影本乙份│於九十一年十一月二十九日冒用杜效優│
│        │                            │外孫名義非法來臺。                │
├────┼──────────────┼─────────────────┤
│        │                            │證明大陸地區人民甲Ｈ○與國人藍開奎│
│ 五十三 │藍開奎92.04.25調查筆錄影本乙│並無親屬關係，係透過孫榮華之安排，│
│        │份，甲Ｈ○入出境紀錄影本乙份│於九十一年十一月二十五日冒用藍開奎│
│        │                            │外孫名義非法來臺。                │
├────┼──────────────┼─────────────────┤
│        │陳志勇92.04.24調查筆錄影本乙│證明大陸地區人民乙○○與國人陳志勇│
│ 五十四 │份，乙○○入出境紀錄影本乙份│並無親屬關係，係透過孫榮華之安排，│
│        │                            │於九十一年十二月二十四日冒用陳志勇│
│        │                            │外孫名義非法來臺。                │
├────┼──────────────┼─────────────────┤
│        │                            │證明大陸地區人民甲酉○與國人翁祥和│
│ 五十五 │翁祥和92.04.24調查筆錄影本乙│並無親屬關係，係透過孫榮華之安排，│
│        │份，甲酉○入出境紀錄影本乙份│於九十二年一月二十一日冒用翁祥和外│
│        │                            │孫名義非法來臺。                  │
├────┼──────────────┼─────────────────┤
│        │劉志超92.04.16調查筆錄影本乙│證明大陸地區人民甲Ａ○與國人劉志超│
│ 五十六 │份，甲Ａ○入境申請資料及入出│並無親屬關係，係透過孫榮華之安排，│
│        │境紀錄影本各乙份            │於九十年十月十一日冒用劉志超外孫名│
│        │                            │義非法來臺。                      │
├────┼──────────────┼─────────────────┤
│        │                            │證明大陸地區人民甲甲○與國人袁劍秋│
│ 五十七 │袁劍秋92.04.23調查筆錄影本乙│並無親屬關係，係透過孫榮華之安排，│
│        │份，甲甲○入出境紀錄影本乙份│於九十一年十月三日冒用袁劍秋外孫名│
│        │                            │義非法來臺。                      │
├────┼──────────────┼─────────────────┤
│        │                            │證明大陸地區人民黃○○與國人江鴻森│
│ 五十八 │黃○○92.10.14調查筆錄乙份，│並無親屬關係，係透過孫榮華之安排，│
│        │黃○○入出境紀錄影本乙份    │於九十一年十一月七日冒用江鴻森外孫│
│        │                            │名義非法來臺。                    │
├────┼──────────────┼─────────────────┤
│        │王澤萍92.05.06調查筆錄影本乙│證明大陸地區人民Ｉ○○與國人王澤萍│
│ 五十九 │份，Ｉ○○入境申請資料及入出│並無親屬關係，係透過孫榮華之安排，│
│        │境紀錄影本各乙份            │於九十一年十一月七日冒用王澤萍外孫│
│        │                            │名義非法來臺。                    │
├────┼──────────────┼─────────────────┤
│        │                            │證明大陸地區人民辛○○與國人林天希│
│  六十  │林天希92.05.08調查筆錄影本乙│並無親屬關係，係透過孫榮華之安排，│
│        │份，辛○○入出境紀錄影本乙份│於九十二年三月二十六日冒用林天希外│
│        │                            │孫名義非法來臺。                  │
├────┼──────────────┼─────────────────┤
│        │                            │證明大陸地區人民地○○與國人林增金│
│ 六十一 │林增金92.05.06調查筆錄影本乙│並無親屬關係，係透過孫榮華之安排，│
│        │份，地○○入出境紀錄影本乙份│於九十二年一月三日冒用林增金孫子名│
│        │                            │義非法來臺。                      │
├────┼──────────────┼─────────────────┤
│        │                            │證明大陸地區人民甲乙與國人沈國武並│
│ 六十二 │沈國武92.05.05調查筆錄影本乙│無親屬關係，係透過孫榮華之安排，於│
│        │份，甲乙入出境紀錄影本乙份  │九十二年二月十七日冒用沈國武外孫名│
│        │                            │義非法來臺。                      │
├────┼──────────────┼─────────────────┤
│        │                            │證明大陸地區人民丙○○與國人蘇登高│
│        │丙○○92.10.29調查筆錄乙份，│並無親屬關係，係以人民幣七萬五千元│
│ 六十三 │丙○○入境申請資料及入出境紀│代價，透過孫榮華之安排，於九十一年│
│        │錄影本各乙份                │九月五日冒用蘇登高外孫名義非法來臺│
│        │                            │。                                │
├────┼──────────────┼─────────────────┤
│        │                            │證明大陸地區人民戌○○與國人鄧慶志│
│ 六十四 │鄧慶志92.04.25調查筆錄影本乙│並無親屬關係，係透過孫榮華之安排，│
│        │份，戌○○入出境紀錄影本乙份│於九十一年十一月二十五日冒用鄧慶志│
│        │                            │外孫名義非法來臺。                │
├────┼──────────────┼─────────────────┤
│        │                            │證明大陸地區人民玄○○與國人舒海成│
│ 六十五 │舒海成92.05.06調查筆錄影本乙│並無親屬關係，係透過孫榮華之安排，│
│        │份，玄○○入出境紀錄影本乙份│於九十二年三月十七日冒用舒海成外孫│
│        │                            │名義非法來臺。                    │
├────┼──────────────┼─────────────────┤
│        │姜巖92.05.06調查筆錄影本乙份│證明大陸地區人民Ｋ○○與國人姜巖並│
│ 六十六 │，Ｋ○○入出境紀錄影本乙份  │無親屬關係，係透過孫榮華之安排，於│
│        │                            │九十二年二月二十四日冒用姜巖外孫名│
│        │                            │義非法來臺。                      │
├────┼──────────────┼─────────────────┤
│        │                            │證明大陸地區人民甲卯○與國人陳金定│
│ 六十七 │陳金定92.04.17調查筆錄影本乙│並無親屬關係，係透過孫榮華之安排，│
│        │份，甲卯○入出境紀錄影本乙份│於九十一年六月二十五日冒用陳金定外│
│        │                            │孫名義非法來臺。                  │
├────┼──────────────┼─────────────────┤
│        │                            │證明大陸地區人民庚○○與國人吳德瑩│
│ 六十八 │吳德瑩92.04.29調查筆錄影本乙│並無親屬關係，係透過孫榮華之安排，│
│        │份，庚○○入出境紀錄影本乙份│於九十一年十月三日冒用吳德瑩外孫名│
│        │                            │義非法來臺。                      │
├────┼──────────────┼─────────────────┤
│        │何大香92.06.05調查筆錄影本乙│證明大陸地區人民ｖ○○與國人何大香│
│        │份，ｖ○○入境申請資料及入出│並無親屬關係，係透過孫榮華之安排，│
│ 六十九 │境紀錄影本各乙份            │於九十一年八月十六日冒用何大香外孫│
│        │                            │名義非法來臺。                    │
├────┼──────────────┼─────────────────┤
│        │黃雙儒92.06.09調查筆錄影本乙│證明大陸地區人民Ｈ○○與國人黃雙儒│
│  七十  │份，Ｈ○○入境申請資料及入出│並無親屬關係，係透過孫榮華之安排，│
│        │境紀錄影本各乙份            │於九十二年三月十四日冒用黃雙儒外孫│
│        │                            │名義非法來臺。                    │
├────┼──────────────┼─────────────────┤
│        │杜奇榮92.06.06調查筆錄影本乙│證明大陸地區人民Ｙ○與國人杜奇榮並│
│ 七十一 │份，Ｙ○入境申請資料及入出境│無親屬關係，係透過孫榮華之安排，於│
│        │紀錄影本各乙份              │九十二年二月五日冒用杜奇榮外孫名義│
│        │                            │非法來臺。                        │
├────┼──────────────┼─────────────────┤
│        │孫維堂92.04.21及92.06.09調查│證明大陸地區人民丑○○與國人孫維堂│
│ 七十二 │筆錄影本各乙份，丑○○入出境│並無親屬關係，係透過孫榮華之安排，│
│        │紀錄影本乙份                │於九十一年十二月二十七日冒用孫維堂│
│        │                            │外孫名義非法來臺。                │
├────┼──────────────┼─────────────────┤
│        │甲辛○92.10.22調查筆錄乙份，│證明大陸地區人民甲辛○與國人李貴生│
│ 七十三 │甲辛○入境申請資料及入出境紀│並無親屬關係，係以人民幣七萬元之代│
│        │錄影本各乙份                │價透過孫榮華之安排，於九十一年十二│
│        │                            │月二日冒用李貴生外孫名義非法來臺。│
├────┼──────────────┼─────────────────┤
│        │                            │證明大陸地區人民Ｎ○○與國人邱志強│
│        │邱志強92.06.06調查筆錄影本乙│並無親屬關係，係透過孫榮華之安排，│
│ 七十四 │份，Ｎ○○入出境紀錄影本乙份│於九十一年九月四日冒用邱志強外孫名│
│        │                            │義非法來臺。                      │
├────┼──────────────┼─────────────────┤
│        │曾國華92.06.03調查筆錄影本乙│證明大陸地區人民甲玄○與國人曾國華│
│ 七十五 │份，甲玄○入出境紀錄影本乙份│並無親屬關係，係透過孫榮華之安排，│
│        │                            │於九十一年十一月十二日冒用曾國華外│
│        │                            │孫名義非法來臺。                  │
├────┼──────────────┼─────────────────┤
│        │                            │證明大陸地區人民甲Ｃ○與國人劉高憲│
│ 七十六 │劉高憲92.06.19調查筆錄影本乙│並無親屬關係，係透過孫榮華之安排，│
│        │份，甲Ｃ○入出境紀錄影本乙份│於九十二年二月八日冒用劉高憲外孫名│
│        │                            │義非法來臺。                      │
├────┼──────────────┼─────────────────┤
│        │                            │證明大陸地區人民甲黃與國人云德光並│
│ 七十七 │雲德光92.06.03調查筆錄影本乙│無親屬關係，係透過孫榮華之安排，於│
│        │份，甲黃入出境紀錄影本乙份  │九十一年十二月二日冒用雲德光外孫名│
│        │                            │義非法來臺。                      │
├────┼──────────────┼─────────────────┤
│        │                            │證明大陸地區人民Ｗ○○與國人鄭玉球│
│ 七十八 │鄭玉球92.06.09調查筆錄影本乙│並無親屬關係，係透過孫榮華之安排，│
│        │份，Ｗ○○入出境紀錄影本乙份│於九十年十月四日冒用鄭玉球外孫名義│
│        │                            │非法來臺。                        │
├────┼──────────────┼─────────────────┤
│        │                            │證明大陸地區人民甲庚○與國人徐時暘│
│ 七十九 │徐時暘92.06.03調查筆錄影本乙│並無親屬關係，係透過孫榮華之安排，│
│        │份，甲庚○入出境紀錄影本乙份│於九十一年一月二日冒用徐時暘外孫名│
│        │                            │義非法來臺。                      │
├────┼──────────────┼─────────────────┤
│        │                            │證明大陸地區人民Ａ○○與國人劉家強│
│  八十  │劉家強92.06.09調查筆錄影本乙│並無親屬關係，係透過孫榮華之安排，│
│        │份，Ａ○○入出境紀錄影本乙份│於九十一年十一月四日冒用劉家強外孫│
│        │                            │名義非法來臺。                    │
├────┼──────────────┼─────────────────┤
│        │                            │證明大陸地區人民辰○○與國人鍾順隆│
│ 八十一 │鍾順隆92.06.09調查筆錄影本乙│並無親屬關係，係透過孫榮華之安排，│
│        │份，辰○○入出境紀錄影本乙份│於九十一年十月四日冒用鍾順隆外孫名│
│        │                            │義非法來臺。                      │
├────┼──────────────┼─────────────────┤
│        │                            │證明大陸地區人民甲壬○為達成來臺之│
│        │莊楊瑞聰92.06.03調查筆錄影本│目的，透過孫榮華之安排，與國人莊楊│
│ 八十二 │乙份，甲壬○入出境紀錄影本乙│瑞聰通謀而虛偽結婚，嗣於九十年十一│
│        │份                          │月二十九日冒用莊楊瑞聰配偶名義非法│
│        │                            │來臺，且於抵臺一週後即行蹤不明，莊│
│        │                            │楊瑞聰則收取孫榮華七萬元之酬勞。  │
├────┼──────────────┼─────────────────┤
│        │陳豪92.06.03調查筆錄影本乙份│證明大陸地區人民甲丑○與國人陳豪並│
│        │，甲丑○入境申請資料及入出境│無親屬關係，係透過孫榮華之安排，於│
│ 八十三 │紀錄影本各乙份              │九十二年六月二十五日冒用陳豪外孫名│
│        │                            │義非法來臺。                      │
├────┼──────────────┼─────────────────┤
│        │                            │證明大陸地區人民甲寅○與國人余金印│
│ 八十四 │余金印92.04.28調查筆錄影本乙│並無親屬關係，係透過孫榮華之安排，│
│        │份，甲寅○入出境紀錄影本乙份│於九十二年六月十三日冒用余金印外孫│
│        │                            │名義非法來臺。                    │
├────┼──────────────┼─────────────────┤
│        │                            │證明大陸地區人民ｇ○○與國人王希明│
│ 八十五 │王希明92.04.23調查筆錄影本乙│並無親屬關係，係透過孫榮華之安排，│
│        │份，ｇ○○入出境紀錄影本乙份│於九十二年六月十三日冒用王希明外孫│
│        │                            │名義非法來臺。                    │
├────┼──────────────┼─────────────────┤
│        │                            │證明大陸地區人民申○○與國人侍步青│
│ 八十六 │侍步青92.06.06調查筆錄影本乙│並無親屬關係，係透過孫榮華之安排，│
│        │份，申○○入出境紀錄影本乙份│於九十二年七月九日冒用侍步青外孫名│
│        │                            │義非法來臺。                      │
├────┼──────────────┼─────────────────┤
│        │                            │證明大陸地區人民ｋ○○與國人張瑩並│
│ 八十七 │張瑩92.06.03調查筆錄影本乙份│無親屬關係，係透過孫榮華之安排，於│
│        │，ｋ○○入出境紀錄影本乙份  │九十二年七月八日冒用張瑩外孫名義非│
│        │                            │法來臺。                          │
├────┼──────────────┼─────────────────┤
│        │                            │證明大陸地區人民ｔ○○與國人朱鴻達│
│ 八十八 │朱鴻達92.06.05調查筆錄影本乙│並無親屬關係，係透過孫榮華之安排，│
│        │份，ｔ○○入出境紀錄影本乙份│於九十二年七月二十一日冒用朱鴻達外│
│        │                            │孫名義非法來臺。                  │
├────┼──────────────┼─────────────────┤
│        │                            │證明大陸地區人民ｓ○○與國人阮存殳│
│ 八十九 │阮存殳92.06.06調查筆錄影本乙│並無親屬關係，係透過孫榮華之安排，│
│        │份，ｓ○○入出境紀錄影本乙份│於九十二年七月二日冒用阮存殳外孫名│
│        │                            │義非法來臺。                      │
├────┼──────────────┼─────────────────┤
│        │林貽謀92.06.06調查筆錄影本乙│證明大陸地區人民ｍ○○與國人林貽謀│
│  九十  │份，ｍ○○入出境紀錄影本乙份│並無親屬關係，係透過孫榮華之安排，│
│        │                            │於九十二年五月十四日冒用林貽謀外孫│
│        │                            │名義非法來臺。                    │
├────┼──────────────┼─────────────────┤
│        │翁惠芳92.04.28及92.06.23調查│證明大陸地區人民ｚ○○與國人翁惠芳│
│ 九十一 │筆錄影本各乙份，ｚ○○入出境│並無親屬關係，係透過孫榮華之安排，│
│        │紀錄影本乙份                │於九十二年五月二十三日冒用翁惠芳外│
│        │                            │孫名義非法來臺。                  │
├────┼──────────────┼─────────────────┤
│        │                            │證明陳江貴介紹己○○予孫榮華擔任人│
│        │陳江貴920423調查筆錄影本乙份│頭，大陸地區○○○道燕與己○○並無│
│        │                            │親屬關係。                        │
│ 九十二 ├──────────────┼─────────────────┤
│        │Ｊ○○入境申請資料及入出境紀│證明大陸地區○○○道燕於九十一年十│
│        │錄影本各乙份                │一月七日冒用己○○外孫名義非法來臺│
│        │                            │。                                │
├────┼──────────────┼─────────────────┤
│        │                            │證明賈殿祥介紹甲午○予孫榮華擔任人│
│        │賈殿祥920501調查筆錄影本乙份│頭，大陸地區人民ｅ○○與國人甲午○│
│        │                            │並無親屬關係。                    │
│ 九十三 ├──────────────┼─────────────────┤
│        │ｅ○○入境申請資料及入出境紀│證明大陸地區人民ｅ○○於九十一年十│
│        │錄影本各乙份                │二月二十七日冒用甲午○外孫名義非法│
│        │                            │來臺。                            │
├────┼──────────────┼─────────────────┤
│        │                            │（一）證明甲地○提供個人資料予孫榮│
│        │                            │      華辦理大陸地區人民Ｑ○○非法│
│        │孫榮華扣押物編號3-002帳冊紀 │      入境事宜，並收取孫榮華款項。│
│ 九十四 │錄第30頁甲地○收款紀錄影本乙│（二）證明大陸地區人民Ｑ○○與國人│
│        │份，Ｑ○○入境申請資料及入出│      甲地○並無親屬關係，係透過孫│
│        │境紀錄影本各乙份            │      榮華之安排，於九十一年九月二│
│        │                            │      十日冒用甲地○外孫名義非法來│
│        │                            │      臺。                        │
├────┼──────────────┼─────────────────┤
│        │                            │（一）證明Ｒ○○提供個人資料予孫榮│
│        │                            │      華辦理大陸地區人民午○○非法│
│        │孫榮華扣押物編號18-002帳冊紀│      入境事宜，並收取孫榮華款項。│
│ 九十五 │錄第5頁Ｒ○○收款紀錄影本乙 │（二）證明大陸地區人民午○○與國人│
│        │份，午○○入境申請資料及入出│      Ｒ○○並無親屬關係，係透過孫│
│        │境紀錄影本各乙份            │      榮華之安排，於九十一年五月三│
│        │                            │      日冒用Ｒ○○外孫名義非法來臺│
│        │                            │      。                          │
├────┼──────────────┼─────────────────┤
│        │                            │證明大陸地區人民ｊ○○與國人田文斌│
│ 九十六 │ｊ○○入境申請資料及入出境紀│並無親屬關係，係透過孫榮華之安排，│
│        │錄影本各乙份                │於九十一年十一月二日冒用田文斌外孫│
│        │                            │名義非法來臺。                    │
├────┼──────────────┼─────────────────┤
│        │孫榮華扣押物編號3-002帳冊紀 │證明大陸地區人民甲天○與國人ｈ○○│
│ 九十七 │錄第34頁ｈ○○收款紀錄，葉恭│並無親屬關係，係透過孫榮華之安排，│
│        │華入境申請資料及入出境紀錄影│於九十一年八月四日冒用ｈ○○外孫名│
│        │本各乙份                    │義非法來臺。                      │
├────┼──────────────┼─────────────────┤
│        │孫榮華扣押物編號18-002帳冊紀│證明丁○○與大陸地區人民高南山並無│
│ 九十八 │錄第3頁丁○○收款紀錄及高南 │親屬關係，係透過孫榮華之安排辦理高│
│        │山付款紀錄影本各乙份，高南山│南山非法入境事宜，高南山之申請案雖│
│        │入境申請資料影本乙份        │已獲入出境管理局核准，惟尚未來臺。│
├────┼──────────────┼─────────────────┤
│        │孫榮華扣押物編號18-001帳冊紀│證明甲子○與大陸地區人民邱寶鋒並無│
│ 九十九 │錄第1頁邱寶鋒付款紀錄影本乙 │親屬關係，係透過孫榮華之安排辦理邱│
│        │份，邱寶鋒入境申請資料影本乙│寶鋒非法入境事宜，邱寶鋒之申請案雖│
│        │份                          │已獲入出境管理局核准，惟尚未來臺。│
├────┼──────────────┼─────────────────┤
│        │Ｇ○○92.09.24調查筆錄乙份  │證明大陸地區○○○道鋒以Ｇ○○外孫│
│        │                            │名義申請來臺。                    │
│        ├──────────────┼─────────────────┤
│        │                            │證明大陸地區○○○道飛與Ｚ○○係兄│
│        │孫道飛92.04.03調查筆錄影本乙│弟關係，母親：陳美秀，外公：邱清泰│
│        │份                          │。                                │
│ 一○○ │                            │                                  │
│        ├──────────────┼─────────────────┤
│        │法務部調查局鑑定通知書（邱清│（一）證明大陸地區○○○道飛與國人│
│        │泰與孫道飛DNA檢驗報告）影本 │      邱清泰之血緣關係為真實。    │
│        │乙份                        │（二）證明Ｚ○○外公應係邱清泰而非│
│        │                            │      Ｇ○○。                    │
│        ├──────────────┼─────────────────┤
│        │Ｚ○○入出境紀錄影本乙份    │證明Ｚ○○迄未離境。              │
├────┼──────────────┼─────────────────┤
│        │王璞92.06.24調查筆錄影本乙份│證明大陸地區人民子○○與國人王璞並│
│ 一○一 │，子○○入出境紀錄影本乙份  │無親屬關係，係透過左麗英等人之安排│
│        │                            │，於九十一年十月十八日冒用王璞外孫│
│        │                            │名義非法來臺。                    │
├────┼──────────────┼─────────────────┤
│        │張達孝92.06.03調查筆錄影本乙│證明大陸地區人民甲未○與國人張達孝│
│ 一○二 │份，甲未○入出境紀錄影本乙份│並無親屬關係，係透過左麗英等人之安│
│        │                            │排，於九十一年八月十二日冒用張達孝│
│        │                            │外孫名義非法來臺。                │
├────┼──────────────┼─────────────────┤
│        │顧家麟92.06.09調查筆錄影本乙│證明大陸地區人民宇○○與國人顧家麟│
│ 一○三 │份，宇○○入出境紀錄影本乙份│並無親屬關係，係透過左麗英等人之安│
│        │                            │排，於九十一年九月六日冒用顧家麟外│
│        │                            │孫名義非法來臺。                  │
├────┼──────────────┼─────────────────┤
│        │左麗英調查筆錄影本乙份，高向│證明大陸地區人民ｆ○○與國人李輝虎│
│ 一○四 │德入境申請資料及入出境紀錄影│並無親屬關係，係透過左麗英之安排，│
│        │本各乙份                    │於九十一年八月十九日冒用李輝虎外孫│
│        │                            │名義非法來臺。                    │
├────┼──────────────┼─────────────────┤
│        │胡義盛92.04.23調查筆錄影本乙│證明大陸地區人民ｐ○與國人胡義盛並│
│        │份，ｐ○入境申請資料及入出境│無親屬關係，係透過孫榮華之安排，於│
│ 一○五 │紀錄影本各乙份              │九十二年七月二日冒用胡義盛外孫名義│
│        │                            │非法來臺。                        │
├────┼──────────────┼─────────────────┤
│        │翟玉祥92.06.09調查筆錄影本乙│證明大陸地區人民ｌ○○與國人翟玉祥│
│ 一○六 │份，ｌ○○入境申請資料及入出│並無親屬關係，係透過孫榮華之安排，│
│        │境紀錄影本各乙份            │於九十二年六月十日冒用翟玉祥外孫名│
│        │                            │義非法來臺。                      │
├────┼──────────────┼─────────────────┤
│ 一一六 │劉文貴92.7.11調查筆錄乙份， │證明大陸地區人民林淑鳳與國人劉文貴│
│        │林淑鳳入境申請資料及保證書，│並無親屬關係，係透過酉○○之安排，│
│        │林淑鳳及邱宏錦之親屬關係公證│於九十一年一月九日冒用劉文貴外孫之│
│        │書及劉文貴之戶籍謄本        │名義非法來臺。                    │
└────┴──────────────┴─────────────────┘
二、所犯法條：
  （一）臺灣地區與大陸地區人民關係條例第十五條第一款及第四款、第七十九條。
  （二）國家安全法第六條第一項。
  （三）刑法第二百十六條、二百十四條、第二百十八條第一項。
  （四）刑法第二十八條。右正本證明與原本無異
 （五）刑法第四十七條。
  （六）刑法第五十五條。
  （七）刑法第五十六條。
三、依刑事訴訟法第二百六十五條第一項追加起訴。
    此    致
臺灣臺北地方法院
中      華      民      國    九十三    年      二      月        九    日
                                        檢  察  官    黃  士  元
